【裁判字號】    98,上訴,738
【裁判日期】    990520
【裁判案由】    毒品危害防制條例
【裁判全文】
臺灣高等法院臺南分院刑事判決      98年度上訴字第738號
上  訴  人
即  被  告  乙○○
選任辯護人
即扶助律師  汪玉蓮  律師
上  訴  人
即  被  告  丙○○
選任辯護人
即扶助律師  陳振榮  律師
上列上訴人因違反毒品危害防制條例案件，不服臺灣嘉義地方法
院98年度訴字第58號中華民國98年6月2日第一審判決（起訴案號
：臺灣嘉義地方法院檢察署97年度偵字第6636、8472號及97年度
毒偵字第1820、1562號），提起上訴，本院判決如下：
    主  文
原判決關於乙○○被訴販賣第一級、第二級毒品罪部分及丙○○
被訴販賣第二級毒品罪部分暨定應執行刑部分均撤銷。
乙○○犯如附表一編號一至編號十三所示之罪，又共同犯如附表
一編號十四至編號二十所示之罪，均累犯，各處如附表一編號一
至編號二十所示之主刑及從刑。應執行有期徒刑拾捌年，扣案門
號0000000000之手機壹支（內含SIM卡壹張）及未扣案之門號000
0000000之手機壹支（內含SIM卡壹張）均沒收之，未扣案之0000
000000手機如全部或一部不能沒收時，應與丙○○連帶追徵其價
額或以其等財產連帶抵償。販賣第一級毒品所得新臺幣壹萬貳仟
元、販賣第二級毒品所得新臺幣貳萬壹仟伍佰元均沒收，如全部
或一部不能沒收時，以其財產抵償；另共同販賣第二級毒品所得
新臺幣壹萬玖仟元應與丙○○連帶沒收，如全部或一部不能沒收
時，以其等之財產連帶抵償。
丙○○共同犯如附表一編號十四至二十所示之罪，均累犯，各處
如附表編號十四至二十所示之主刑及從刑。應執行有期徒刑捌年
陸月；未扣案之門號為0000000000之手機壹支（內含SIM卡壹張
）沒收之，如全部或一部不能沒收時，應與乙○○連帶追徵其價
額或以其等財產連帶抵償。共同販賣第二級毒品所得新臺幣壹萬
玖仟元應與乙○○連帶沒收，如全部或一部不能沒收時，應以其
等之財產連帶抵償。
    事  實
一、乙○○（綽號「阿文」、「小支仔」【均台語發音】）前因
    違反麻醉藥品管理條例案件，經臺灣嘉義地方法院於民國83
    年1月24日以82年度訴字第844號判決判處有期徒刑5月，又
    於83年間因違反麻醉藥品管理條例，經臺灣嘉義地方法院於
    84年6月28日以83年度訴字第160號判決判處有期徒刑5年1月
    ，並經本院於83年12月7日以83年度上訴字第2210號駁回上
    訴確定。上揭2罪並經本院以85年聲字第127號裁定定應執行
    有期徒刑5年4月確定，經送監執行後，於87年5月1日縮短刑
    期假釋出監。乙○○於假釋期間再因施用毒品案件，分別經
    臺灣嘉義地方法院分別於90年5月14日以90年度訴字第73號
    判決判處有期徒刑8月、於90年9月7日以90年度訴字第400號
    判決判處有期徒刑7月、於90年5月11日以90年度簡字第131
    號判處有期徒刑6月確定，並定應執行有期徒刑1年7月，經
    撤銷假釋接續執行原殘刑及上開3罪所定刑期後，在90年8月
    23日入監執行，於94年9月21日縮短刑期假釋出監，並於94
    年11月10日假釋期滿執行完畢。而丙○○前則因竊盜及違反
    毒品危害防制條例等案件，分別經臺灣嘉義地方法院於92年
    10月6日以97年度簡上字第120號判決判處有期徒刑2年8月、
    台灣台南地方法院於92年5月26日以92年度訴字第97號判處
    有期徒刑7月及3月確定，經定應執行有期徒刑3年4月確定後
    ，於92年12月10日送監執行，於95年5月11日縮短刑期假釋
    出監後，並於96年1月2日假釋期滿執行完畢。
二、乙○○竟不知悔改，明知第一級毒品海洛因及第二級毒品甲
    基安非他命分別係毒品危害防制條例所規定禁止販賣、持有
    之毒品，竟基於意圖營利之販賣第一級毒品海洛因之犯意，
    以門號0000000000、0000000000行動電話作為聯絡毒品交易
    之工具，於附表一編號1-3所示之時間、地點，販賣第一級
    毒品予王文吉與孫瑞林（其販賣之時間、地點、對象、交易
    之價格，均詳如附表一編號1-3所示）。又基於意圖營利販
    賣第二級毒品甲基安非他命之犯意，以門號0000000000行動
    電話作為聯絡毒品交易之工具，於附表一編號4-13所示之時
    間、地點，販賣第二級毒品甲基安非他命予附表一編號4-13
    所示之人（其販賣之時間、地點、行為方式、對象、交易之
    價格，均詳如附表一編號4-13所示）。
三、乙○○與丙○○2人共同基於意圖營利之販賣第二級毒品甲
    基安非他命之犯意聯絡，以門號0000000000行動電話作為聯
    絡毒品交易之工具，於附表一編號14-20所示之時間、地點
    ，販賣甲基安非他命予附表一編號14-20所示之人（其販賣
    之時間、地點、行為方式、對象、交易之價格，均詳如附表
    一編號14-20所示）。
四、嗣警於97年9月19日，持搜索票在乙○○上開嘉義市○區○
    ○路1段835號8樓4住處搜索，並當場查扣得海洛因2包（驗
    餘合計淨重0.59公克）、甲基安非他命1包（驗餘淨重0.231
    1公克），乙○○所有之糖2包、玻璃球管2支、橡皮管3條、
    甲基安非他命吸食器2組及均含晶片卡之行動電話3支（門號
    0000000000之SAMSUNG黑色手機、0000000000之白色手機及
    0000000000之SAMSUNG黑色手機），及丙○○所有之注射針
    筒2支、門號0000000000之SAMSUNG紅色手機1支。
五、案經嘉義縣警察局移送臺灣嘉義地方法院檢察署檢察官偵查
    起訴。
    理  由
壹、證據能力部分：
一、按被告以外之人於審判外之言詞或書面陳述，除法律有規定
    者外，不得作為證據，刑事訴訟法第159條第1項定有明文。
    本案證人徐溢燦、賴銘章、何源增、王文吉、孫瑞林、李明
    堂、何玟葶、廖麗華警詢之證述，係被告乙○○以外之人於
    審判外之陳述；而證人何玟葶、廖麗華及乙○○於警詢之陳
    述，係被告丙○○以外之人於審判外之陳述，被告乙○○、
    鄭雅旻既不同意前開證人之警詢作為證據，依刑事訴訟法第
    159條第1項規定及同法第159條之5第1項規定之反面解釋，
    原則上自不得作為本案裁判基礎之證據資料。檢察官又未證
    明前開證人先前於警詢中之陳述，有何「較可信之特別情況
    」，及是否係證明本案犯罪事實存否所必要之證據，自不符
    合刑事訴訟法第159條之2例外得作為證據之要件規定，無法
    回復其證據能力。
二、又按被告以外之人於審判外之陳述，雖不符合刑事訴訟法規
    定傳聞證據得為證據之例外規定，而經當事人於審判程序同
    意作為證據，法院審酌該言詞陳述或書面陳述作成時之情況
    ，認為適當者，亦得為證據。當事人、代理人或辯護人於法
    院調查證據時，知有刑事訴訟法第159條第1項不得為證據之
    情形，而未於言詞辯論終結前聲明異議者，視為有前項之同
    意，刑事訴訟法第159條之5亦定有明文。除上開所述無證據
    能力之證據外，本案判決所引用下述具傳聞性質之供述證據
    ，經本院於審理時提示被告、檢察官，均表示無意見（本院
    卷(二)第80頁背面），迄於言詞辯論終結前亦均未聲明異議，
    視為同意作為證據，本院審酌該等證據之取得過程並無瑕疵
    ，與本案待證事實間復具有相當之關聯性，自得採為證據。
三、另電話監聽譯文，僅屬依據監聽錄音結果予以翻譯之文字，
    固具文書證據之外觀，但實際上仍應認監聽所得之錄音帶，
    始屬調查犯罪所得之證物，乃刑事訴訟法第165條之1第2項
    所稱之新科技證物，如其蒐證程序合法，且當事人已承認監
    聽錄音譯文之內容屬實，或對於該譯文內容並無爭執，而法
    院復已就該譯文依法踐行調查證據程序者，該監聽錄音之譯
    文即與播放錄音有同等價值，自有證據能力，不生須依同法
    第159條之5第2項規定，審認有無證據能力（最高法院97年
    度台上字第6667號判決參照）。被告乙○○上訴時聲請勘驗
    本案之97年8月1日至8月26日、9月5日、9月12日、9月15日
    與證人王文吉之通訊監察內容，然經辯護人先行檢視該通話
    內容後，僅爭執檢察官提出如下譯文與監聽內容不符：「
    97年7月31日23時54分26秒97年8月1日21時23分51秒97
    年8月1日23時30分21秒97年8月26日19時41分43秒97年9
    月4日21時7分29秒97年9月5日16時34分49秒97年9月5日
    22時12分21秒97年9月5日22時33分22秒97年9月5日22時
    42分38秒97年9月12日23時8分18秒97年9月15日21時08
    分11秒之通訊監察內容」，並爭執檢察官所提出之97年8月1
    日19時14分28秒及97年8月2日之通訊監察譯文內容不存在，
    其餘如附表二所示之通訊監察譯文，被告乙○○並不爭執內
    容之真正，而本院就該譯文亦已依法踐行調查證據程序，揆
    諸前開說明，該等被告乙○○不爭執之通訊監察譯文自有證
    據能力。而被告乙○○有爭執之部分除97年8月2日部分外，
    均經本院勘驗該通訊監察內容如本院99年4月29日準備程序
    筆錄（本院卷(二)第39-53頁）及99年5月6日審理程序筆錄（
    本院卷(二)第87頁）所載，且檢察官與被告、辯護人對該勘驗
    結果亦不爭執（本院卷(二)第53、87、91頁），是檢察官所提
    出之通訊監察譯文與本院勘驗結果不符之部分，自無證據能
    力。另本院函請本案執行監聽之單位即台南縣警察局竹崎分
    局檢送之通訊監察光碟中並無檢察官所提出97年8月2日譯文
    之通訊監聽內容（本院卷(一)第238頁、卷(二)第75頁），且該
    分局亦表示已無從尋獲，則如附表二編號2之譯文即無從勘
    驗，自無證據能力。
貳、實體認定部分：
一、被告乙○○部分：
  (一)販賣第一級毒品部分：訊之被告乙○○固坦承曾以其所持用
    之門號0000000000、0000000000行動電話於附表二編號1、3
    所示之時間，分別與證人王文吉所持用之門號00000000000
    、0000000000行動電話有如附表二編號1、3所示之通話內容
    之事實，且於附表一編號2所示之時、地，其曾將第一級毒
    品海洛因1包交予王文吉及孫瑞林，並收取新台幣（下同）
    5,000元（原審卷(一)第402頁），惟辯稱：(1)附表一編號1之
    犯行：8月1日那次，其並未交付海洛因予證人王文吉，因依
    證人孫瑞林之證述並無法證明被告乙○○有交付一級毒品，
    此從97年8月1日19時14分28秒、21時3分51秒及23時30分4秒
    之監聽譯文亦可知，當日被告乙○○並無交付毒品予王文吉
    或孫瑞林，蓋若於19時14分28秒被告乙○○已交付毒品，則
    嗣後2人為何仍要打電話詢問被告毒品價錢？(2)附表一編號2
    之犯行：8月2日那次，其僅係替王文吉及孫瑞林2人向阿賢
    調貨5,000元，並非販賣。(3)附表一編號3之犯行：97年8月
    26日，係被告乙○○幫王文吉、孫瑞林向阿賢調貨，且其係
    叫王文吉上去許仔家，故並無被告乙○○在嘉義市○○路交
    付毒品予王文吉、孫瑞林之犯行。且原審認定97年8月26日
    被告乙○○交付毒品予王文吉、孫瑞林之地點，亦和起訴書
    所載地點即嘉義市○○路汽車旅館不符。(4)被告乙○○並無
    販賣第一級毒品海洛因之犯行，證人王文吉與孫瑞林所述亦
    有出入，無法認定被告乙○○有販賣第一級毒品之犯行云云
    。然查：
    1.門號0000000000、0000000000行動電話係被告乙○○所持
      用，經被告乙○○坦承在卷（原審卷(一)第401頁），而門
      號0000000000、0000000000行動電話係證人王文吉所持用
      ，亦為證人孫瑞林證述明確（原審卷(一)第174頁），而經
      檢察官依法聲請對被告乙○○所持有之門號0000000000、
      0000000000行動電話核發通訊監察書，查知於附表二編號
      1、3所示時間，被告乙○○以門號0000000000、00000000
      00行動電話與證人王文吉所持用門號0000000000、000000
      0000行動電話有如附表二編號1、3所示之通話內容，此有
      臺灣嘉義地方法院97年度監續字第361號通訊監察書（監
      察期間自97年8月25日起至97年9月23日止，監察電話0000
      000000）在卷可稽（聲搜卷第10-11頁），並經本院依職
      權調取臺灣臺南地方法院98年監通字第8號（起始案號為
      97年聲監字第361號，內含97聲監續字第203號通訊監察書
      ：監察號碼0000000000、監察期間自97年7月25日起至97
      年8月22日止），並經本院勘驗在卷（本院卷(二)第39-53、
      87頁），且為被告乙○○所不爭執，堪信為真實。
    2.被告乙○○於附表二編號1-3所示時、地，分別以2,000元
      、5,000元、5,000元之價格，販賣第一級毒品海洛因予證
      人王文吉、孫瑞林等情，有下列證據為證：
      (1)證人王文吉（綽號「阿吉仔」）於偵查中具結證稱：「
        （施用何毒品？）…後來認識乙○○後，他用捲海洛因
        的香煙給我用。後來我有向乙○○買，但乙○○不會單
        獨賣給我，所以我都會跟孫瑞林一起合買，就跟乙○○
        說是孫瑞林要買的。（每次買都跟孫瑞林一起合買？）
        後期是這樣。（【提示監聽譯文】2,000元『軟仔』是
        海洛因？）是。這是我跟孫瑞林一起買的。後來還有
        8,000和5,000。先在大雅路的汽車旅館交易，後來北港
        路、最後在民族路的汽車旅館。（都是乙○○1人拿給
        你？）是…。」等語（偵6636卷第100-101頁）。
      (2)證人孫瑞林（綽號「阿林仔」）於偵查中具結證稱：「
        （海洛因如何買的？）跟王文吉一起買的。共買3次。
        2,000、5,000、5,000。我們各付一半。是王文吉帶我
        去買的。在嘉義市一帶交易…（每次交易，乙○○是否
        1人來或是帶他女友來？）他都開車停在前面，我們停
        在後面。王文吉就會下車跟乙○○交易。」等語（偵66
        36卷第100-102頁）。其後於原審審理中亦證稱：「（
        （製作警詢筆錄時，你有說你有看過阿吉與阿文交易毒
        品，你都在車上，是否有看過？）我在車上，阿吉下車
        去跟他們買的，他們在前面。（阿吉下車跟何人拿？是
        否在場被告乙○○？）我沒看過他。我都在車上。（你
        剛剛說阿吉下車去跟那個人拿，拿了毒品是阿吉要的或
        是你要的或是2人一起要的？）我們2個人一起要的。（
        這種情形有幾次？）3次。（所以實際情形你不了解？
        ）我都在車上。我總共跟阿吉的老大買3次。1次在嘉義
        市○○路、1次在汽車旅館，都是阿吉載我的。（你有
        無跟阿吉一起向阿吉所稱的老大買海洛因3次？）有。
        …（你是否於97年8月1日在嘉義市○○路的某汽車旅館
        ，向乙○○拿2,000元海洛因？）有。但是地點是在大
        雅路路上【此即附表一編號1】。（你有無在97年8月2
        日與王文吉一起向乙○○拿5,000元的海洛因，地點是
        在嘉義市○○路上？）有在北港路上與王文吉一起跟人
        家買過5,000元海洛因，但我不知道跟誰買的，都是王
        文吉聯絡的【此即附表一編號2】。（除了這2次以外，
        你還有1次在嘉義市○○路的汽車旅館旁，與王文吉向
        乙○○買過5,000元海洛因？）都是王文吉聯絡的【此
        即附表編號3】。（【通訊監察譯文】上面有1個說我是
        阿林仔，是否你的綽號？）是。王文吉叫我打的，那天
        是王文吉叫我自己跟老大說。（8月1日打電話這天，你
        有跟對方講話這天，有無拿到海洛因？）那天王文吉拿
        到後，再叫我打電話給他，叫我自己跟他聯絡。（王文
        吉拿時，你有無在場？）有。我在車上。（在何處拿的
        ？）王文吉載我去北港路拿…（8月1日你先拿再打電話
        ，是否有記錯？）拿了之後，阿吉叫我打電話給他老大
        。…總共3次。含8月1日打電話那天，總共3次。（王文
        吉的行動電話號碼？是否有0000000000、0000000000？
        ）0000000000這支比較有印象。（你說你有和阿吉仔一
        起去買海洛因？）對。我們1人出一半。（警詢中你說
        對方開白色三菱的車？）好像是。（到底是不是三菱？
        ）印象中應該是。（【提示聲搜卷並告以要旨】是否這
        種廠牌的車？）對。（你剛剛有說8月1日那通問多少錢
        ，是已經拿到了才問的？）對。（拿到多少？）5,000
        元。（5,000元或是2,000元？）當夜有先拿1次2,000元
        、後來又拿次5,000元。（是否超過12點？）無法確定
        。（所以王文吉說老闆的舅子【指譯文中之對話】就是
        你？）對。」等語（原審卷(一)第165-179頁）。
      (3)依附表二編號1、3之監聽譯文內容顯示，證人王文吉、
        孫瑞林與被告間並無任何有關調貨（海洛因）之言語。
        而觀諸該通訊監察譯文及證人王文吉、孫瑞林前開證詞
        ：
        附表一編號1之犯行：證人王文吉與被告乙○○於97
          年8月1日19時14分28秒該通電話中更有如下之對話：
          「王文吉：他要軟的，要…2張啦，阿這個算是，要
          怎麼說，算是我老闆的舅子。被告：嗯。王文吉：跟
          我還不錯，看大仔你有方便嗎？被告：…（聽不懂）
          和這個有什麼關係？王文吉：沒有啦，我最主要是想
          問說，看你2,000你沒有要出這樣啦？被告：有阿。
          …」而證人王文吉亦證稱所謂「軟仔」係指海洛因，
          然若真係被告乙○○為證人調貨，則王文吉於電話中
          應先探詢被告乙○○是否能幫其調貨、有無毒品之來
          源，被告乙○○亦應會先請證人王文吉稍緩，待其查
          明毒品來源是否有毒品可出賣後再行聯絡，然證人王
          文吉一開口即係表明其需要毒品，而被告乙○○亦直
          接向證人王文吉表明其現有毒品，顯見被告乙○○辯
          稱係代替證人王文吉購買毒品云云，難以採信。至被
          告乙○○雖另辯稱當日其並未交付毒品云云，然此已
          據證人孫瑞林於前開證述：8月1日購買2,000元該次
          ，王文吉於拿到毒品後，有叫其與被告乙○○直接聯
          絡甚明，顯見被告乙○○於8月1日確有交付毒品予王
          文吉。且證人王文吉於21時23分51秒電話中亦向被告
          乙○○表明以後要請孫瑞林（即王文吉所稱「老闆的
          舅仔」）直接與被告乙○○聯絡，並徵求被告乙○○
          之同意後將被告乙○○之電話給孫瑞林，而孫瑞林於
          下一通23時30分21秒電話中即與被告乙○○對話，是
          證人王文吉、孫瑞林前開證述與附表二編號1之通訊
          監察譯文互核相符，堪認被告乙○○於8月1日確有販
          賣第一級毒品海洛因2,000元予王文吉、孫瑞林無訛
          。
        附表一編號2之犯行：此次犯行雖無通訊監察內容足
          以佐證，然依證人王文吉、孫瑞林前開之證述，被告
          乙○○共有3次販賣海洛因之犯行，而被告乙○○亦
          坦承於97年8月2日曾為證人王文吉調貨（海洛因）
          5,000元，亦足認被告乙○○與王文吉於8月2日確實
          有5,000元之毒品交易。而參酌孫瑞林與被告乙○○
          並不熟識，此為被告乙○○所自陳，且王文吉於電話
          中已表明購買毒品者係孫瑞林，此有8月1日之通聯譯
          文內容及證人王文吉證詞可憑，則被告乙○○怎可能
          為毫不熟識之朋友孫瑞林調貨？顯不合常情。是被告
          乙○○於97年8月2日應有販賣第一級毒品5,000元予
          證人王文吉、孫瑞林。至如附表二編號2所示譯文之
          監聽錄音光碟雖已無從尋獲，然製作該譯文之警員林
          俊儒已到庭證稱該錄音譯文係其依光碟錄音轉成文字
          （本院卷(二)第86頁），而該譯文亦僅係證明被告張煒
          旻與證人王文吉於當日有聯絡，此為被告乙○○所不
          爭執，是該監聽通訊內容雖已不存在，然此尚無礙於
          本次犯行之認定，亦附敘明。
        編號3之犯行：被告乙○○雖否認通訊監察譯文內容
          係證人王文吉向其購買毒品之內容，而辯稱王文吉係
          向許仔購買云云。然依證人王文吉、孫瑞林前開證言
          ，再參酌被告乙○○與王文吉於97年8月26日之通話
          內容：20時48分17秒通話當時證人王文吉係在許仔家
          樓下，20時58分4秒被告乙○○即要王文吉上樓，嗣
          於同日22時40分18秒證人王文吉則向被告乙○○表示
          「這次的白飯怎麼吃不飽？」則應可認定證人王文吉
          於同日22時40分18秒與被告乙○○通話前，應有自張
          煒旻處取得毒品並旋即施用之情形。而被告乙○○雖
          另辯稱當日其有拿毒品請證人王文吉云云（原審卷(一)
          第310頁），然證人王文吉若已向他人即許仔購得毒
          品，自有毒品可施用，被告乙○○怎需提供毒品予證
          人王文吉施用？且被告乙○○若真係無償提供毒品予
          證人王文吉施用，證人王文吉怎可能於事後還抱怨毒
          品之品質不好？是被告乙○○前開辯解亦不可採，證
          人王文吉、孫瑞林證稱被告乙○○於97年8月26日曾
          販賣5,000元之第一級毒品應為真實。
      (4)而按證人之陳述有部分前後不符，或相互間有所歧異時
        ，究竟何者為可採，法院仍得本其自由心證予以斟酌，
        非謂一有不符或矛盾，即應認其全部均為不可採信；尤
        其關於行為動機、手段及結果等細節方面，證人之證言
        ，每每因留意重點之不同，或對部分事實記憶欠明確，
        以致前後未盡相符，然其基本事實之陳述，若果與真實
        性無礙時，仍非不得予以採信（最高法院92年度台上字
        第5566號判決參照）。證人孫瑞林雖對前後3次之交易
        地點有所混淆，且證人王文吉、孫瑞林就交易地點之證
        述亦非完全相符，然衡諸施用毒品者購買毒品施用因涉
        及犯罪，其交易過程自極隱密迅速，且施用毒品具成癮
        性，施用者既係於毒癮發作時前往購買毒品，其迫切需
        用之際，自難期就上開枝節性、細節性之事實為詳確之
        記憶，或受限於人的記憶力、訊問者之問話方式等因素
        ，因而使其證詞前後有不符之處，然若其證述於97年8
        月1日、97年8月2日及97年8月26日分別向被告乙○○購
        買2,000元、5,000元（王文吉雖證稱購買金額為8,000
        元、然孫瑞林證稱係5,000元，依罪疑有利於被告，本
        院認定應係5,000元）、5,000元之第一級毒品海洛因之
        基本事實始終一致，則證人王文吉、孫瑞林之證詞即非
        不可採。觀諸證人王文吉、孫瑞林前開證詞，證人王文
        吉證稱交易地依序係大雅路之汽車旅館、北港路、民族
        路之汽車旅館，而證人孫瑞林先證稱交易地點依序在大
        雅路上、北港路汽車旅館、民路旅館旁，後則改證稱係
        在大雅路上、世賢路、北港路汽車旅館，雖些許相異處
        ，然就編號1之犯行，交易地點係在大雅路乙節則證稱
        一致，是該次犯行之地點應確認在大雅路上無訛；另被
        告乙○○供述97年8月26日當時其係在世賢路1段「許仔
        」家（原審卷(一)第309頁），而依附表二編號3之譯文顯
        示，被告乙○○曾要證人王文吉上樓，足認該次交付毒
        品之地點應係許仔家，即編號3之該次交易毒品地點應
        為世賢路；至證人王文吉、孫瑞林證稱交易地點曾在北
        港路云云，應係被告乙○○承租處（即「許仔」住處）
        靠近世賢路、北港路，而致證人有記憶不清所致。另證
        人2人均證稱尚有1次之交易地點係在民族路上之汽車旅
        館，則依前開本院認定編號1、3交易地點係在大雅路上
        、世賢路，則編號2之犯行，交易地點應係在民族路上
        之汽車旅館。至起訴書所載附表一編號2、3犯行之地點
        在世賢路、民族路，原審判決認定附表一編號2、3犯行
        之毒品交易地點在北港路、世賢路，因檢察官起訴之犯
        行係97年8月1日、8月2日、8月間，再參酌卷內之通訊
        監察譯文，應可確認檢察官起訴之犯行係97年8月1日、
        8月2日、8月26日，是僅有地點之誤認或誤載自無礙於
        起訴犯行之具體特定，是本院自得依卷內證據資料逕行
        認定並予更正，附此敘明。
      (6)而證人王文吉、孫瑞林於97年10月間為警查獲後，雖經
        警採尿檢驗結果均呈嗎啡陰性反應（偵8427號卷第7、
        15頁），然證人王文吉亦證稱其於採尿前、被告乙○○
        為警查獲前1個多月即已未再施用海洛因（偵6636號卷
        第101頁），而證人孫瑞林亦證稱其於97年10月14日採
        尿前10幾天已未施用毒品（偵6636號卷第102頁），是
        該驗尿結果自無礙於證人王文吉、孫瑞林前開證詞之憑
        信性，即此尚不足以採為有利於被告乙○○之認定。
      (7)被告上訴意旨雖以孫瑞林警詢筆錄第39頁之記載，證人
        孫瑞林證稱「共向阿賢購買4、5次…沒有其他之人和我
        交易。」而辯稱證人孫瑞林已證稱其並未向被告購買第
        一級毒品云云。然證人孫瑞林於回答該問題前，員警係
        於詢問其向被告乙○○購買之細節後，另詢問「你是否
        有向其他之人購買毒品？」孫瑞林始稱：「我還有向綽
        號阿賢之男子購買一級毒海洛因…」等語（警卷(三)第38
        -39頁），是觀諸證人孫瑞林於警詢之前後證詞，其證
        述之內容應係其除向被告乙○○購買外，另有向阿賢購
        買，其餘則並未向其他人購買，被告乙○○前揭所辯，
        僅係截取筆錄片斷而為推演，亦不足採信。另被告乙○
        ○於本院雖聲請傳訊證人王文吉，然證人王文吉業經原
        審傳、拘未到，有送達證書及拘提報告書在卷足參（原
        審卷(一)第145、290頁），而證人王文吉之戶籍地址並未
        變更（本院卷(一)第256頁），本院認前開事證已明，且
        原審就此已窮調查之能事，自無再行傳喚之必要，附此
        敘明。
    3.販賣海洛因係違法行為，非可公然為之，且有其獨特之販
      售通路及管道，復無公定價格，容易增減分裝之份量，每
      次買賣之價量，可能隨時依雙方關係深淺、資力、需求量
      及對行情之認知、來源是否充裕、查緝鬆嚴、購買者被查
      獲時供述購買對象之可能風險評估等而異其標準，非可一
      概而論。被告既否認販賣海洛因，自無從查得其販入之真
      正價格，及是否因販賣給王文吉、孫瑞林而獲得具體利潤
      之金額。然近年來政府為杜絕毒品氾濫，對於查緝施用及
      販賣毒品之工作，無不嚴加執行，販賣毒品罪又係重罪，
      設若無利可圖，衡情一般持有毒品之人當無輕易將所持有
      之海洛因轉讓他人，更無可能於毫無代價之情況下，甘冒
      向他人購買時被查獲之危險；而販賣之利得，除經承認犯
      行，或帳冊價量均臻明確外，委難察得實情，縱未確切查
      得販賣賺取之實際差價，但除別有事證，足認係按同一價
      格轉讓或確係受他人之委託而代為購買毒品，確未牟利外
      ，尚難執此認非法販賣之事證有所不足，致知過坦承者難
      辭重典，飾詞否認者反得逞僥倖，而失情理之平。惟販賣
      之人從價差或量差中牟利之方式雖異，然其販賣目的在意
      圖營利則同一，堪認被告購入海洛因之價格必較其售出之
      價格低廉，或以同一價格而減少海洛因之份量，而有從中
      賺取差額利潤圖利之意圖及事實，此應屬合於論理法則，
      且不違背社會通常經驗之理性判斷。本案雖因被告乙○○
      否認販賣海洛因，並未供述其販賣毒品利得，致無法查得
      被告販賣之實際利得，然被告乙○○與王文吉、孫瑞林既
      非至親，與證人孫瑞林更是事先毫不熟識，為證人孫瑞林
      所供陳在卷（原審卷(一)第165頁），被告乙○○當無可能
      甘冒重典而按取得海洛因之價格轉售，而不求利得，是被
      告乙○○有販賣海洛因之營利意圖甚明。
  4.綜上所述，被告乙○○於如附表一編號1-3所示之時、地，
    販賣第一級毒品海洛因予證人王文吉、孫瑞林之事證已甚明
    確，被告乙○○所辯顯係卸責之詞，不足採信，其犯行均堪
    以認定，應依法論科。
  (二)販賣第二級毒品部分：訊之被告乙○○，雖坦承其曾在附表
    一編號4至編號20所示之時、地，將第二級毒品甲基安非他
    命交予附表一編號4至編號20所示之人，並收取如附表一編
    號4至編號20所示之金額（原審卷(一)第298頁，本院卷(二)第92
    -94頁），然辯稱：其僅係替李明堂、賴銘章、何源增、何
    玟葶及廖麗華調貨，自己再加價合資購買，並無賺取差額之
    獲利行為云云。然查：
    1.附表一編號4至編號11所示販賣予賴銘章、李明堂部分：
      (1)證人賴銘章（綽號「180」）於偵查中證稱：「…把安
        非他命叫茶葉，2斤是2,000元，4兩是4,000元。（你的
        安非他命是向他【乙○○】買的嗎？）是。（你從何時
        開始向乙○○買？）今年6月開始。交易的地點不一定
        ，都是用手機聯絡再決定，有民雄工專、民國路與民族
        路口、聖馬爾定醫院旁的萊爾富，嘉年華KTV。1/4是4,
        000元裝在1個袋。」、「（是否每次都有給他【乙○○
        】錢？）有。（有無欠過？）沒有。」等語（偵6636卷
        第19-20、55頁），嗣於原審審理中證稱：「…綽號『
        180』。（你如何稱呼乙○○？）阿文。（你是否曾經
        叫他小支？）那是之前。（安非他命來源？）我拜託阿
        文幫我買的。（你先拿錢給他或是買回來再把錢給他？
        ）他買回來，我才給他錢。（這樣約幾次？）5、6次。
        （你有無在97年6月2日在嘉義市○○路與民族路交叉口
        ，向乙○○買2,000元的安非他命？）有【即編號4】。
        （你有無在97年6月3日在嘉義市後火車站前的『萊爾富
        』向乙○○買2,000元的安非他命？）有【即編號5】。
        （你有無在97年6月6日在聖馬爾定醫院旁的『萊爾富』
        前，向乙○○買2,00 0元的安非他命？）有【即編號6
        】。（你有無在97年7月20日在嘉義市○○路上的『嘉
        年華KTV』前向乙○○購買安非他命？）有。價錢不記
        得了【即編號8】。（你的手機號碼是否0000000000？
        ）是。（你有無在97年7月25日用李明堂的0000000000
        跟乙○○聯絡？【提示嘉縣警刑偵二字第0970089708號
        卷第60頁第4到6格】）有。（那天你是要跟乙○○買什
        麼？）拿安非他命。（是要拿多少錢？）1,500【即編
        號9】。（你有無在97年8月6日在大雅路上的『嘉年華
        KTV』前面，向乙○○購買安非他命2,000元？）有。多
        少錢忘記了【即編號10】（監聽譯文裡面的湯泉是？）
        是大雅路的湯泉汽車旅館。（你有無在97年8月10日在
        『嘉年華KTV』前面向乙○○購買安非他命1,000元？）
        有【即編號11 】（安非他命如何付錢？）我要拿安非
        他命時，拿錢給阿文，一手交錢，一手交貨。」等語（
        原審卷(一)第180-187頁）。
      (2)證人李明堂之供述於偵查中證述：「（施用的安非他命
        曾向乙○○買過？）是。共跟他買過3、4次。（通聯紀
        錄內的茶葉是否指安非他命？）是，2斤是指2,000元。
        97年6月27日在何處交易？）在中興路交易。（4/1是何
        意？）1錢分成4分之1。」等語（【即編號7】，偵6636
        卷第102-103），嗣於原審審理中證稱：「（你的安非
        他命來源？）跟乙○○拿的。（你怎麼跟他拿？）電話
        聯絡。（你確實有跟乙○○買過安非他命？）有。跟賴
        銘章合資2次，另有1次是我自己。（你自己那次？）1,
        000元。（你自己去的地點？）中興路的汽車旅館。（
        有無在97年6月27日在中興路上向乙○○買2,000元的安
        非他命？）時間我不曉得，在中興路的，可能是和賴銘
        章一起去的。（剛剛賴銘章作證時，說97年6月27日這
        次他沒有跟你一起合買，是你自己去的，為何剛剛你說
        這次跟他一起合買？）時間很久，我知道有1次我自己
        買的。（你說中興路的汽車旅館是中興路與八德路中間
        的香堤汽車旅館？）對。（你是直接跟他買或是請他幫
        你買？）我打電話給乙○○，跟他說我要茶葉1,000元
        。他說有。（你打完電話隔了多久他拿給你？）1個小
        時。（你拿到東西，才給他錢？）對。先前使用的行動
        電話為0000000000。（有無合資？【指97年7月25日交
        易】）這個沒有。對於賴銘章所述，該次係與其合資購
        毒無意見。（這次的地點？湯泉或是湯野？）嘉義市○
        ○路上的湯泉。」等語（原審卷(一)第189-194頁）。
      (3)依附表二編號4至編號11之通訊監察譯文顯示，證人賴
        銘章、李明堂與被告乙○○間並無任何有關調貨之言語
        。而觀諸該通訊監察譯文及證人賴銘章、李明堂前開之
        證詞：
        附表一編號4之犯行：證人賴銘章與被告乙○○於97
          年6月2日14時25分3秒該通電話中有如附表二編號4所
          示之對話，證人賴銘章問被告乙○○有無「茶葉」，
          被告乙○○直接回答有，證人賴明章表明要2,000元
          ，而於同日14時40分38秒，賴銘章再通知被告乙○○
          其已到交易地點，該2通電話相隔之時間約僅15分，
          則被告乙○○如何於短時間內依證人賴銘章之委託向
          他人購得安非他命後再交付予證人賴銘章？
        附表一編號5之犯行：證人賴銘章與被告乙○○於97
          年6月3日16時56分27秒該通電話中有如附表二編號5
          所示之對話，證人賴銘章亦詢被告乙○○問有無「茶
          葉」，被告乙○○直接回答有，證人賴明章表明要4
          兩1罐裝的（即4,000元），而於同日17時24分32秒，
          證人賴銘章則通知被告其已到交易地點，該2通電話
          相隔之時間約僅28分，則被告乙○○如何於短時間內
          依證人賴銘章之委託向他人購得安非他命再交付予證
          人賴銘章？至被告乙○○販賣予證人賴銘章之金額，
          證人賴銘章雖證稱係2,000元，且檢察官起訴及原審
          判決亦認定係2,000元，然此金額與附表二編號5之通
          話內容不同，而購買毒品者對於交易之時間、地點、
          價格等細節，若有多次交易，除非有特別具體之情事
          得以特定，否則，實難期購買者就每1次之交易細節
          均記憶無訛，是本次犯行既有通訊監察之客觀內容足
          以證明交易之金額，自應以譯文所載之數額較為可採
          ，即檢察官起訴之交易金額應更正為4,000元。
        附表一編號6之犯行：證人賴銘章與被告乙○○於97
          年6月3日14時8分12秒該通電話中有如附表二編號6所
          示之對話，證人賴銘章詢回被告乙○○有無「茶葉」
          ，被告乙○○直接回答有，證人賴明章表明要2,000
          元，並表示馬上要過去了，被告乙○○亦同意，則被
          告乙○○若係受證人賴銘章之委託代為購買毒品，如
          何於證人賴銘章表明欲購買第二級毒品時可立即同意
          證人賴銘章前往拿取安非他命？
        附表一編號7之犯行：證人李明堂與被告乙○○於97
          年6月27日17時15分23秒該通電話中有如附表二編號7
          所示之對話，證人李明堂詢被告乙○○問有無「茶葉
          」，被告乙○○直接回答有，證人李明堂表明要2斤
          （即2,000元），而於同日17時53分24秒，證人李明
          堂向被告乙○○表示其已到交易地點7-11，被告張煒
          旻即表示即出門，該2通電話相隔之時間約僅38分，
          則被告乙○○如何於短時間內依證人李明堂之委託向
          他人購得安非他命再交付予證人李明堂？至證人李明
          堂雖證稱此次交易之金額為1,000元，然依附表二編
          號6之譯文內容顯示，此次交易金額係2,000元，依前
          開說明，交易之細節應以客觀譯文較可採信，是本院
          認定本次之交易金額為2,000元。
        附表一編號8之犯行：證人賴銘章與被告乙○○於97
          年7月20日11時17分41秒該通電話中有如附表二編號8
          所示之對話，證人賴銘章詢問被告乙○○有嗎？被告
          乙○○即回答有，證人賴明章表明要1/4（即4,000元
          ），而於同日11時44分34秒、11時50分39秒，證人賴
          銘章則通知被告乙○○其已到交易地點，前後電話相
          隔之時間約僅33分，則被告乙○○如何於短時間內依
          證人賴銘章之委託向他人購得安非他命後再交付予證
          人賴銘章？至本次交易之金額，證人賴銘章雖證稱係
          2,000元，然依前開說明，通訊監察譯文既已顯示係
          4,000元，自應以譯文之內容較可採認。
        附表一編號9之犯行：證人賴銘章與被告乙○○於97
          年7月25日19時2分32秒該通電話中有如附表二編號9
          所示之對話，證人賴銘章詢問被告乙○○交易地點，
          被告乙○○回答後並詢問證人賴銘章欲購買之價格，
          證人賴銘章表明1,000元，而於同日19時8分53秒，證
          人賴銘章再詢問被告可否「先1張給拿1/4的東西」，
          被告乙○○則表明其僅剩1,500元的東西，可見被告
          乙○○係直接將其手上持有之毒品1,500元販賣予證
          人賴銘章，而非向他人購得安非他命後再轉交予證人
          賴銘章。而證人賴銘章雖證稱此次購得之毒品價格為
          2,000元，然依前開所述，應以客觀之通訊監察譯文
          內容顯示之1,500元較可採信，檢察官起訴及原審判
          決認定交易之金額2,000元，因與客觀之證據不符，
          應係誤認。
        附表一編號10之犯行：證人賴銘章與被告乙○○於97
          年8月6日19時12分54秒該通電話中有如附表二編號10
          所示之對話，證人賴銘章表明要2,000元「茶葉」，
          被告乙○○即同意，而於同日19時40分42秒，被告張
          煒旻與證人賴銘章到達交易地點，被告乙○○詢問為
          何未見到證人賴銘章，該2通電話相隔之時間約僅28
          分，則被告乙○○如何於短時間內依證人賴銘章之委
          託向他人購得安非他命後再交付予證人賴銘章？而本
          次交易之地點，證人賴銘章雖證稱係大雅路之嘉年華
          依KTV前，然依通訊監察內容顯示則應係大雅路上之
          湯泉汽車旅館，而非嘉年華KTV前，依前開說明，自
          以客觀譯文顯示之地點較符合事實，起訴書及原審判
          決認定係在嘉年華KTV前，尚有誤認。
        附表一編號11之犯行：證人賴銘章與被告乙○○於97
          年8月10日19時49分18秒該通電話中有如附表二編號
          11所示之對話，證人賴銘章向被告乙○○表明其欲前
          往向其購買1,000元，被告乙○○直接回答好，而於
          同日20時2分17秒，證人賴銘章則通知被告乙○○其
          已到交易地點，該2通電話相隔之時間約僅13分，則
          被告乙○○如何於短時間內依證人賴銘章之委託向他
          人購得安非他命後再交付予證人賴銘章？
        另被告乙○○雖辯稱其為證人賴銘章調貨，係之前即
          與證人賴銘章約好，嗣於附表二編號4-11所示通話時
          再約定交付云云，然若兩人確事先已約好，證人賴銘
          章應於事先即已言明要被告乙○○幫忙購得之毒品價
          格，而無庸於前往拿取時再告知其需要多少之毒品，
          然證人賴銘章於附表二編號4-11所示通話中均非確認
          被告乙○○是否已他人購得，而係詢問被告乙○○有
          無第二級毒品，更表明其欲購買之數量2,000元或4分
          之1罐裝或1,000元等，是被告乙○○所辯自非可採。
      (4)綜觀證人賴銘章、李明堂之前開證詞，再參酌附表二編
        號4-11所示之通話內容，應足以證明被告乙○○交付毒
        品予證人賴銘章、李明堂，並非係受證人賴銘章、李明
        堂之委託，而係販賣，是被告乙○○有附表一編號4-11
        所示之販賣第二級毒品之犯行，均堪以認定。
    2.附表一編號12-13所示販賣予何源增部分：
      (1)證人何源增於偵查中證稱：「（00-0000000電話是你申
        請使用否？）是。（你是否在今年8月3日打給00000000
        00綽號阿旻的男子否？）有…我有向他買安非他命，日
        期忘記了，第1次是朋友介紹，第2次我打電話給他，第
        3次他拿給我的安非他命是假的…地點都約定在嘉義市
        ○○路交流道下路邊，他開車來和我見面…第1次我向
        他買2,000元…第2次買1,000元…第3次也是買1,000元
        安非他命。」等語（偵6636卷第77-78頁），其後於原
        審審理中證稱：「（家裡電話？）00-0000000。（你打
        電話如何說？）我說你那裡有沒有，我要拿1,000元。
        （你說你跟阿明或是阿文拿，都是在何處拿？）第1次
        在加油站…加油站那次是杜一生拿給我的…第1次拿2,
        000元。（電話中有無跟那個人說要麻煩一下？）有。
        我說麻煩一下，你可以拿多少，我都有這種口頭語。（
        你說麻煩是要拜託他幫你買？）對。（你第1、2次買多
        少？）第1次買2,000元、第2次1,000元。（你是否記得
        第1、2次購買地點？）第1次是在嘉義市○○○○道路
        路旁加油站，第2次是在北港路和世賢路交叉路口的1棟
        鐵皮屋前【即編號12、13】（【提示偵6636卷第72頁監
        聽譯文並朗讀97年8月4日譯文內容】是否有這件事情？
        ）有。（你那天是否就是跟他買安非他命？）有。是否
        這個人我不知道。（你若是和對方打電話聯絡，你都如
        何稱呼自己？）我會說我是何仔，也會說我是陀螺。（
        你說買2次安非他命都是用何方式聯絡？）都是在家裡
        打家裡電話，若是出去外面就是用公共電話。（律師問
        你時，你說第1次是在嘉義市○○○○道路路旁的加油
        站，這次你是買多少？）2,000元。第1次是在嘉義市○
        ○○○道路路旁加油站，這次是2,000元…。（你有無
        欠賣你安非他命的人的錢？）沒有。都是現金交易。」
        等語（原審卷(一)第195-204頁）。
      (2)依附表二編號12-13所示之監聽譯文內容顯示，證人何
        增源與被告乙○○間並無任何有關調貨之言語，且該譯
        文內容與證人何源增前開證述相符。而觀諸該通訊監察
        內容，證人何源增與被告乙○○並不認識，而係經由杜
        一生之介紹始於97年8月3日認識，則被告乙○○怎會為
        不認識之何源增代為購買毒品？顯與常情不符；且證人
        何源增問被告乙○○有關毒品1錢之價格，被告乙○○
        亦能直接回答，而未遲疑或表明需向他人購買後始能確
        定，是被告乙○○辯稱係調貨亦非可採。
    3.附表一編號14-18所示販賣予何玟葶部分（起訴書所載犯
      罪時間、次數，業經檢察官於原審特定為附表一編號14-
      18之時間，原審卷(一)第258頁）：
      (1)證人何玟葶（綽號「海微」）於偵查中證稱：「（有無
        向乙○○買過安非他命？）有…但東西都是丙○○寄的
        ，他都寄到台中梅川西路的住處給我，共寄了5、6次，
        我每次都買41、3,500元。從今年年中開始向他買。（
        丙○○跟乙○○一起賣給你？）是。（半個是何意？）
        …他每次都是寄41給我，都是3,000或3,500元。（你之
        前的電話？）0000-0000000。」等語（偵8472卷第24-
        28頁），嗣於原審審理中證稱：「（安非他命來源？）
        我委託乙○○幫我買。（你不是直接跟乙○○買？）對
        ，我拜託他幫我買。（你是向何人購買安非他命？是買
        的或是調的？）我委託乙○○幫我調的。（你請乙○○
        幫你調安非他命次數、數量，各為何？）大部分都是3,
        000、3,500。次數應該是6次。跟乙○○談的。（毒品
        數量、價錢都是你跟乙○○在談？）對。（丙○○有無
        跟你討論過，安非他命的價錢、郵寄方式？）價錢他沒
        有跟我談。但是東西我不知是否他寄送的，價錢都是我
        跟乙○○談，也是我叫乙○○幫我寄送。（是否因為毒
        品是丙○○寄送的，所以你才認為是乙○○與丙○○一
        起賣給你？）對。（你何時買？）我有買的就是叫他幫
        我用寄送的。（97年7月17日監聽譯文，你有跟乙○○
        買安非他命，請他用宅配給你？）有【即編號16】。（
        你有無在97年8月14日跟他買安非他命，內容你們說有
        無半個？）有【即編號21】。（他曾經用寄送的寄送過
        幾次給你？）應該是3次。（你是否知道他都是本人寄
        送給你？）不知道…（你是否就是拿錢給乙○○，乙○
        ○拿毒品給你，其餘你不過問？）對。（000000000是
        否你使用？）對。（你剛剛說是用寄送的方式，是用何
        種方式寄送？）和欣客運。快遞寄送的。（是否是監聽
        譯文的時間【指證人忘記交易毒品的3次時間】？）對
        ，但是時間我忘記了，我回來嘉義才有跟他碰面，碰面
        時，就是現金給他。（你們通話的內容都是毒品，丙○
        ○是否也知道這是毒品？）是。（你剛剛又說丙○○知
        道你們在講的是毒品，你如何知道？）因為他們2個住
        一起，跟乙○○說的話，丙○○也應該知道是什麼意思
        。）（是否確定有由丙○○寄送的情形？）好像沒有。
        （【提示證人何玟葶97年12月22日偵訊筆錄並告以要旨
        】你說你打電話時，有時候是乙○○接聽，有時是丙○
        ○接聽，但是東西都是丙○○寄送的。為何這麼說？）
        收件人是我，但是寄件人有時候寫1個『文』，有時候
        寫1個『玟』、有時候寫『雯』，因為他們2人一起出門
        ，所以我不知道是誰寄送的。」等語（原審卷(一)第218-
        238頁）。
     (2)被告乙○○供述：「（你有寄安非他命給何玟葶到台中
       ？）有。因他一直請託我幫他買。（何玟葶有寄錢給你
       ？）有。他都寄3,000給我，等到我要的時候，再一起合
       買，再將他的部分寄給他。（為何都叫丙○○幫你寄毒
       品？）因我開車，這算臨時停車，都叫丙○○幫我寄。
       」等語（偵6636卷第118-120頁），且於原審供稱：「（
       你有無在97年6月28日、97年7月5日、97年7月17日、97
       年7月26日、97年8月14日5次賣毒品給何玟葶？）上述日
       期都有，但是他打電話叫我幫他拿東西，用郵寄快遞給
       他，因為他去拿時，都被騙，所以才叫我幫他拿【即編
       號14-18】。」等語（原原審卷(一)第295-331頁）。
     (3)被告丙○○亦供述：「（你有無在97年6月28日、97年7
       月5日、97年7月17日、97年7月26日、97年8月14日分別
       用寄送的方式把安非他命寄到台中市給何玟葶？）詳細
       日期忘記了，但是我有寄送。（你為何會寄送安非他命
       給何玟葶？）我不曉得，因為乙○○整個包好叫我去寄
       送，我就去寄送。（你沒有打電話跟何玟葶聯絡說東西
       已經寄送給他？）有。（有無說是毒品，還用代號？）
       沒有。」等語（原審卷第323-324頁）。
     (4)則依上開證人何玟葶之證述及被告乙○○、丙○○之供
       述，再參酌如附表二編號14-18之通聯內容，堪認被告乙
       ○○確有於如附表一編號14-18所示之時間，駕車載送被
       告丙○○、並推由被告丙○○下車寄送第二級毒品予證
       人何玟葶，而證人何玟葶則交付如附表一編號14-18所示
       金額等情屬實（認定被告丙○○為共同正犯部分，詳如
       後述）。至兩人交易之金額，證人廖玟葶係證稱3,000元
       或3,500元，而如附表一編號14-18之譯文內容並未能確
       定交易之金額，然被告乙○○則供述每次均係3,000元，
       依罪疑有利於被告之原則，本院認定交易之金額應均為
       3,000元，起訴書（及原審判決）認定係3,500元，應予
       更正。
     (5)雖證人何玟葶於原審審理時雖翻異前詞，改證稱：係委
       託被告乙○○為其購買毒品云云。然證人何玟葶於原審
       亦證稱其係向被告乙○○購買第二級毒品，且乙○○亦
       確有交付毒品，其餘細節其並不過問等語（原審卷(一)第
       223頁），則證人何玟葶既不問過被告乙○○向他人購
       買毒品之細節，其如何委託被告乙○○代為購買而確定
       被告乙○○未從其中獲利？況若真如何玟葶於原審中之
       證稱或被告乙○○所辯，係證人何玟葶委託被告乙○○
       購買，則證人何旻葶於偵訊中怎會稱其係向被告乙○○
       購買，而遲至原審審理中始改稱係委託被告乙○○代為
       購買？顯與常情有違，是證人何玟葶於原審改證稱係委
       託被告乙○○購買乙節，應係事後迴護之詞而不可採。
       且依附表二編號14-18之監聽譯文內容顯示，證人何旼
       葶並無任何洽請被告乙○○代為購買第二級毒品之言語
       ，是被告乙○○辯稱是代證人何玟葶購買云云，自非可
       採。
    4.附表一編號19-20所示販賣予廖麗華部分：
      (1)證人廖麗華於偵查中證稱：「（有跟庭上的乙○○、丙
        ○○買安非他命？）有向庭上的丙○○買過，他會帶另
        1個男子過來，將毒品交給我。（每次都是丙○○拿毒
        品給你？）對。（有無跟乙○○買過毒品？）沒有。都
        是丙○○賣給我的。共買2次，都是買3,000元…拿到中
        埔鄉100-4號住處給我，時間是6、7月間。（你的電話
        ？）0000-000000。」等語（偵8472卷第24-28頁），嗣
        於原審審理中證稱：「（有無監聽譯文裡面的對話內容
        ？）有。我有打。（警詢中，你說你有跟丙○○買過毒
        品，買2次每次買3,000，為何這樣說？）我有跟他買過
        2次，只有這樣，剩下就沒有跟他買過。（6月22日有無
        拿到？）忘記了。（你都買多少？）3,000元。（都拿
        去哪裡？）頂中下街的店裡，那裡也是我住的地方。（
        這次的貨都是何人送過去？）丙○○送的。乙○○沒有
        去。他被關了。係以0000000000手機聯絡丙○○買毒品
        。」等語（原審卷(一)第249-252頁）。
      (2)被告乙○○於本院證稱：「（你有跟丙○○一起賣過毒
        品給廖麗華嗎？）沒有。（你是直接拿給廖麗華，還是
        叫丙○○拿給他？）丙○○與我一起去，是我拿給廖麗
        華。（她知道你拿毒品去嗎？）我不知道她是否知道，
        廖麗華打電話叫我去，我就過去。（丙○○2次都有跟
        你去嗎？）是的。」等語（本院卷(二)第82頁）。
      (3)則依前開證人廖麗華之證詞及被告乙○○之供述，再參
        酌如附表二編號19-20之通訊監察內容，97年6月21日9
        時45分38秒係證人廖麗華與被告丙○○之通話內容，被
        告丙○○於通話中亦與證人廖麗華談及毒品交易之內容
        ，顯見被告丙○○知悉證人廖麗華與被告乙○○間有毒
        品交易之情事，而該2次犯行，被告丙○○既均陪同被
        告乙○○前往交付，應堪認被告丙○○、乙○○係共同
        販賣。至證人廖麗華雖證稱其係向被告丙○○1人購買
        云云，然因與附表二編號18-19之通訊監察內容大部分
        均係其與被告乙○○之對話而不盡相符，是證人廖麗華
        此部分之證詞應係迴護被告乙○○之證詞，不足採信。
        而被告乙○○於97年6月22日販賣予廖麗華第二級毒品
        之金額，依證人廖麗華之證詞係3,000元，然被告乙○
        ○供稱僅交付2,000元之安非他命並收取2,000元（原審
        卷(一)第409頁），依罪疑有利於被告之原則，附表一編
        號19之犯行之交易金額應認定為2,000元。
      (4)另證人廖麗華雖證稱其購買安非他命之時間係於97年6
        、7月間，惟依附表二編號20之通訊監察內容顯示，證
        人廖麗華第2次購買安非他命之時間係97年8月上旬某日
        ，而檢察官起訴書雖誤載為97年6、7月間，然已於原審
        更正為97年8月上旬某日（原審卷(一)第258頁），是本院
        自應就被告乙○○有無97年8月上旬之犯行予以審理，
        附此敘明。
    5.本案被告乙○○交付毒品予李明堂、賴銘章、何增源、何
      玟葶及廖麗華後，並收取相當之對價，或者先收取相當之
      價金，再交付相等之毒品，此種一手交錢、一手交貨之交
      易型態，自屬販賣行為無疑，況我國查緝毒品之施用或販
      賣一向執法甚嚴，對於販賣毒品者尤科以重度刑責，又販
      賣毒品既係違法行為，當非可公然為之，亦無公定價格，
      且容易分裝並增減份量，而每次買賣之價量，可能隨時依
      雙方關係深淺、資力、需求量及對行情之認知、來源是否
      充裕、查緝是否嚴謹、購買者被查獲時供述購買對象之可
      能風險之評估等情形，而異其標準，非可一概而論；而買
      受毒品之人通常亦無法探知販毒者賺取利潤幾何，是販賣
      毒品之利得，除販毒者坦承犯行或價量俱臻明確外，委難
      察得實情，販賣之人從價差或量差中牟利之方式雖異，其
      意圖營利之販賣行為則同一。而以因甲基安非他命量微價
      高，販賣者率有利益可圖，被告乙○○販賣第二級毒品，
      如無利益可得，其又豈會甘冒遭警查獲可能處以重刑之風
      險而如此作為？況且，被告乙○○與購買者即證人李明堂
      、賴銘章、何增源、何玟葶及廖麗華既非屬至親，當無可
      能甘冒重典而依購入價格轉售，不求利得，此顯違一般社
      會常情，是倘非有利可圖，被告乙○○絕無平白甘冒高度
      風險，而為證人李明堂、賴銘章、何玟葶、廖麗華代為購
      買毒品之理，是被告乙○○應有販賣之營利意圖無訛。
    6.綜上，被告乙○○既坦承有於附表一編號4-20之時、地，
      交付第二級毒品予各該證人，並收取金錢，再參酌證人李
      明堂、賴明章、何源增、何玟葶、廖麗華之前開證詞及如
      附表二編號4-20之通訊監察譯文內容示，被告乙○○於如
      附表二編號4-20所示之短時間內，就交付第二級毒品予證
      人李明堂、賴銘章、何源增、何玟葶、廖麗華共20次，其
      行為密集而頻繁，被告乙○○若非出售毒品以營利，又何
      須每天如此忙碌幫他人調貨？
  (三)按販賣毒品與受託代買毒品之區別，在於前者有「移轉毒品
    所有權」之意思，後者則該毒品之所有權自始即歸屬於委託
    人，受託代買之人僅係替委託人持有，其將毒品交付與委託
    人，乃係受託代買之當然結果，其間並無「移轉毒品所有權
    」之意思，二者概念，不盡相同（最高法院96年度台上字第
    1806號判決意旨參照）。被告乙○○就於附表一所示時地交
    付毒品予證人之行為，皆辯稱其僅係為證人「調貨」，並非
    販賣云云，惟本案購毒者若係請託被告乙○○代為購毒之意
    ，何以於偵查中皆明確證述係向被告乙○○購買毒品？而於
    原審審理中始改稱係請被告乙○○調貨？且證人李明堂等若
    真係委託被告乙○○調貨，理應由證人李明堂等先交付金錢
    ，被告乙○○再持該金錢向他人購買毒品始符合事理，怎會
    由被告乙○○先行支付金錢？是被告乙○○所辯顯不符常情
    ，自無足採。本案被告乙○○販賣第一級、第二級毒品之事
    證已臻明確，被告乙○○上開犯行均洵堪認定，應予依法論
    科。
二、被告丙○○部分：被告丙○○對於有於附表一編號14-18所
    示之時間，將被告乙○○將所交付之包裹寄至何玟葶位在附
    表編號14-18所示之台中住處乙情固供承不諱（原審卷(一)第
    323頁），惟矢口否認其有共同販賣第二級毒品之行為，辯
    稱：其不知乙○○所交付之包裹內裝何物，其與乙○○並無
    犯意聯絡，且其並無附表編號19-20所示之販賣第二級毒品
    予廖麗華行為，此係廖麗華所惡意誣陷云云。然查：
    (一)如附表一編號14-18所示之犯行：
      1.被告乙○○有於附表一編號14-18所示之時、地，將第
        二級毒品甲基安非他命交付予被告丙○○寄送至何玟葶
        前開住處，並各收取3,000元之金額乙情，業據本院認
        定如上，而被告丙○○與被告乙○○係男女朋友關係，
        一同同居在嘉義市○○路1段835號8樓4，此為被告2人
        所坦承，是被告丙○○與被告乙○○之關係既如此親密
        ，平日又居住在一起，應可知悉被告乙○○有在販賣毒
        品之行為，而證人何玟葶每次所購買3,000元之安非他
        命，其重量僅為4分之1錢，為證人何玟葶所供承在卷（
        偵1820號卷第9-11頁），是被告丙○○為乙○○寄送毒
        品時，該包裹重量實甚輕微，自可辨別其重量與一般包
        裹不同，且其連續寄送5次，除非早已知所寄為何物，
        否則焉有不詢問被告乙○○之理？且被告乙○○亦供述
        ：被告丙○○認為其幫何玟葶拿安非他命是藕斷絲連，
        兩人因而常為此吵架等語（偵6636號卷第119頁），益
        徵被告丙○○應知悉被告乙○○推由其前往寄送予何玟
        葶之物品係第二級毒品無訛。
      2.至被告乙○○於本院證稱：「（之前你有承認請她寄東
        西給何玟葶？）對。（是寄什麼東西？）手機。（總共
        寄幾次？）1次。（是你包裝好再請她寄嗎？）是我包
        裝好叫她幫我寄的。（你有請他幫你寄過毒品給何玟葶
        ？）沒有，她不知道手機裡面有東西。（她幫你寄手機
        ，有何利益？）沒有，她與我是男女朋友，沒有什麼利
        益。」云云，然被告丙○○始終未辯稱其寄送的物品係
        手機、寄送之次數為1次，僅係辯稱並不知內容為何物
        ，是被告乙○○前開證詞顯係迴護之詞，不足採為有利
        於被告丙○○之認定。況被告丙○○亦坦承曾為被告乙
        ○○送交第二級安非他命予「木頭」（聲羈205卷第8-9
        頁），亦坦承曾幫被告乙○○寄送毒品予何玟葶（原審
        卷(一)第89頁），於寄送後亦會以電話與證人何玟葶確認
        物品是否已送達（原審卷(一)第324頁），則被告丙○○
        既知被告乙○○有販賣第二級毒品之行為，而其寄送予
        證人何玟葶之次數又多達5次，怎可能不知內容物為何
        ，而代被告乙○○寄送物品予其前女友之理？顯見對被
        告丙○○對其寄送予何玟葶之物品係第二級毒品知之甚
        明。
      3.況證人何玟葶於原審審理中證稱：係請乙○○以宅配方
        式寄送毒品，並以和欣客運以快遞方式寄送（原審卷(一)
        第222、228頁），核與被告乙○○所述相符（原審卷(一)
        第314頁），而一般以快遞或是宅配方式寄送包裹，商
        家所提供之託運單上皆有「物品名稱」欄位，並要求寄
        送人詳實填寫，此係為免託運人如交運超過一定價值之
        貴重物品，而嗣後若生貨物受損，商家須負擔損害賠償
        責任之情形。如附表一編號14-18之犯行，何玟葶與被
        告乙○○交易毒品時間之密集，次數有5次之多，如乙
        ○○推由被告丙○○以快遞或宅配方式寄送，則就託運
        單上「物品名稱」欄位如何填寫？內容物為何？被告丙
        ○○辯稱其未詢問乙○○內容物為何，顯違常情，亦不
        足採信。
      4.按共同正犯，係共同實施犯罪行為之人，在共同意思範
        圍內，各自分擔犯罪行為之一部，相互利用他人之行為
        ，以達其犯罪之目的，其成立不以全體均參與實施犯罪
        構成要件之行為為要件；參與犯罪構成要件之行為者，
        固為共同正犯；以自己共同犯罪之意思，參與犯罪構成
        要件以外之行為，或以自己共同犯罪之意思，事前同謀
        ，而由其中一部分人實行犯罪之行為者，亦均應認為共
        同正犯，使之對於全部行為所發生之結果，負其責任（
        最高法院92年度台上字第2824號判決參照）。依前所述
        ，被告丙○○既明知被告乙○○販賣第二級毒品甲基安
        非他命予何玟葶，卻仍與被告乙○○基於共同犯意之聯
        絡，而為寄送交付毒品之行為，其自已參與販賣第二級
        毒品之構成犯罪事實行為，揆諸前揭說明，被告丙○○
        自屬販賣第二級毒品之共同正犯，是其辯稱不知所寄送
        者為何物，並無犯意聯絡，縱其係明知，亦應論以幫助
        施用二級毒品云云，均難認可採。故被告丙○○有如附
        表一編號14-18所示之共同販賣第二級毒品之犯行，應
        可認定。
    (二)如附表一編號19-20所示之犯行：被告丙○○曾2次與被告
      乙○○一同至廖麗華位於嘉義縣中埔鄉100之4號住處出售
      甲基安非他命予廖麗華等情，業據本院認定如上，雖證人
      廖麗華對於所購買之金額及陪同丙○○前往之人，前後證
      述有不一致或隱諱，惟其對於曾2次向被告丙○○購買第
      二級毒品甲基安非他命，並由丙○○至其位於嘉義縣中埔
      鄉100之4號住處交付之基本重要事實，則始終證述一致，
      而施用毒品具成癮性，施用者既係於毒癮發作時前往購買
      毒品，其迫切需用之際，自難期就上開枝節性、細節性之
      事實為詳確之記憶，或受限於人的記憶力、訊問者之問話
      方式等因素，因而使其證詞前後有不符之處，是證人廖麗
      華之證詞雖先後有些許相異處，亦無礙於本院認定其確有
      向被告丙○○購買第二級毒品之事實。且被告乙○○對有
      於附表一編號19-20所示之時、地，交付廖麗華第二級毒
      品甲基安非他命，並均收取2,000元金額之事實亦坦承在
      卷，而廖麗華又確實於97年6月21日曾打電話給被告丙○
      ○要求丙○○幫其調毒品，另於97年8月9日證人廖麗華之
      女兒即證人何玟葶亦曾打電話給被告乙○○時提及廖麗華
      於前幾日有向被告乙○○拿2,000元毒品一事，綜觀前開
      事證，被告丙○○有與被告乙○○共犯附表一編號19-20
      所示之販賣第二級毒品之犯行，亦可認定。被告丙○○上
      開所辯，顯係卸責之詞，不足採憑。
三、新舊法比較：被告乙○○、丙○○上開販賣毒品之行為後，
    毒品危害防制條例第4條第1項、第2項業於98年5月5日立法
    院通過修正，經總統於98年5月20日公布，於同年5月22日生
    效（依司法院98.6.29院台廳刑一字第0980014643號函示，
    應依中央法規標準法第13條規定，自公布日起算至第3日起
    發生效力），是自應依刑法第2條之1項之規定比較新舊法之
    適用。修正後毒品危害防制條例第4條第1項、第1項規定之
    法定本刑為「死刑或無期徒刑；處無期徒刑者，得併科新臺
    幣2,000萬元以下罰金。」、「無期徒刑或7年以上有期徒刑
    ，得併科新臺幣1,000萬元以下罰金」，與修正前毒品危害
    防制條例第4條第1項、第2項之規定為「死刑或無期徒刑；
    處無期徒刑者，得併科新臺幣1,000萬元以下罰金。」、「
    無期徒刑或7年以上有期徒刑，得併科新臺幣700萬元以下罰
    金」相比較，修正後之規定，已將併科罰金之數額分別由
    1,000萬元、700萬元以下，提高為2,000萬元、1,000萬元以
    下，依刑法第2條第1項前段之規定，以修正前即被告行為時
    之規定有利於被告，自應適用被告行為時即修正前之法律處
    罰。
四、論罪：
  (一)按海洛因與甲基安非他命分別係毒品危害防制條例所定之第
    一級、第二級毒品，核被告乙○○所為，附表一編號1-3所
    為，均係犯毒品危害防制條例第4條第1項之販賣第一級毒品
    罪，附表一編號4-20所為，均係犯毒品危害防制條例第4條
    第2項之販賣第二級毒品罪。被告乙○○各次販賣第一級毒
    品海洛因與各次販賣第二級毒品甲基安非他命前，持有第一
    級毒品海洛因與第二級毒品甲基安非他命之低度行為，均應
    分別為販賣之高度行為所吸收，均不另論罪。
  (二)核被告丙○○附表一編號14-20所為，均係犯毒品危害防制
    條例第4條第2項之販賣第二級毒品罪。其各次販賣第二級毒
    品甲基安非他命前，持有第二級毒品甲基安非他命之低度行
    為，均應分別為販賣之高度行為所吸收，不另論罪。
  (三)又被告乙○○、丙○○間，就如附表一編號14-20部分之販
    賣第二級毒品犯行，彼此間有犯意聯絡及行為分擔，均為共
    同正犯。被告乙○○3次販賣第一級毒品海洛因及17次販賣
    第二級毒品甲基安非他命之各次犯行，被告丙○○7次販賣
    第二級毒品甲基安非他命之各次犯行，其犯罪時間均屬獨立
    可分，犯意各別，行為互異，均應予分論併罰。至公訴意旨
    認被告乙○○3次販賣海洛因及17次販賣甲基安非他命行為
    ，被告丙○○7次販賣甲基安非他命行為，各屬集合犯，應
    論以一罪云云，惟按數行為於同時同地或密切接近之時地實
    施，侵害同一之法益，各行為之獨立性極為薄弱，依一般社
    會健全觀念，在時間差距上，難以強行分開，在刑法評價上
    ，以視為數個舉動之接續施行，合為包括之一行為予以評價
    ，較為合理，則屬接續犯，而為包括之一罪（最高法院86年
    臺上字第3295號判例參照）。又刑法於94年2月2日修正公布
    ，並於95年7月1日施行，基於刑罰公平原則之考量，杜絕僥
    倖之犯罪心理，並避免易致鼓勵犯罪之誤解，已刪除第56條
    連續犯之規定。另刑法上所謂集合犯係指立法者所制定之犯
    罪構成要件中，本就預定有數個同種類之行為將反覆實行之
    犯罪而言，是將各自實現犯罪構成要件之多數行為，解釋為
    集合犯，而論以一罪，對於集合犯之解釋，須符合立法者之
    意向。再依刑法第56條修正理由之說明，謂「對繼續犯同一
    罪名之罪者，均適用連續犯之規定論處，不無鼓勵犯罪之嫌
    ，亦使國家刑罰權之行使發生不合理之現象。」、「基於連
    續犯原為數罪之本質及刑罰公平原則之考量，爰刪除有關連
    續犯之規定」等，即係將本應各自獨立評價之數罪，回歸本
    來就應賦予複數法律效果之原貌。因此，就刑法修正施行後
    多次販賣毒品之犯行，採一罪一罰，始符合立法本旨（最高
    法院96年度第9次刑庭會議決議意旨參照）。是販賣毒品罪
    ，實難認立法者就所制定之犯罪構成要件中，本即預定有數
    個同種類之販賣毒品行為將反覆實行，自應予以分論併罰而
    非論以集合犯，公訴意旨就此尚有誤會，而被告丙○○辯稱
    其行為係屬集合犯，亦非可採，併予敘明。
  (四)被告乙○○、丙○○有如事實欄所載之犯罪前科，此有臺灣
    高等法院被告前案紀錄表在卷可參，2人於受徒刑之執行完
    畢後，5年以內故意再犯本案有期徒刑以上之各罪，均為累
    犯，各應依刑法第47條第1項規定加重其刑，然法定刑無期
    徒刑部分不得加重，僅就有期徒刑及罰金部分加重其刑。
  (五)又按修正前毒品危害防制條例第4條第1項販賣第一級毒品罪
    之法定刑為「死刑或無期徒刑；處無期徒刑者，得併科新臺
    幣1,000萬元以下罰金」，然同為販賣第一級毒品之人，其
    原因動機不一，犯罪情節未必盡同，或有大盤毒梟者，亦有
    中小盤之分，甚或僅止於吸毒者友儕間謀取蠅頭小利互通有
    無，其販賣行為所造成危害社會之程度自屬有異，法律科處
    此類犯罪，所設之法定最低本刑卻同為「無期徒刑，得併科
    新臺幣1,000萬元以下罰金」，不可謂不重，於此情形，倘
    依其情狀處以有期徒刑，即足以懲儆，並可達防衛社會之目
    的者，自非不可依客觀之犯行與主觀之惡性二者加以考量其
    情狀，是否有情輕法重之處，適用刑法第59條之規定酌量減
    輕其刑，期使個案裁判之量刑，能斟酌至當，符合罪刑相當
    原則及比例、平等原則。本案被告乙○○販賣海洛因對象及
    次數僅有王文吉、孫瑞林共3次，分別各得款2,000元、5,00
    0元、5,000元，合計得款12,000元，所得財物不多，販賣數
    量亦極少，是被告乙○○此等行為，與吸毒者之間賺取蠅頭
    小利之有償提供毒品以施用之差異不大，其犯罪情節當非大
    、中盤毒梟者可資等同並論，尤以大盤毒梟販賣第一級毒品
    數公斤以上，亦少有處以極刑者，是倘處以法定最低度刑無
    期徒刑，依社會一般觀念及法律情感仍嫌過重，堪認其犯罪
    之情狀尚堪憫恕，而有情輕法重之處，乃就其所犯3次販賣
    第一級毒品罪，均依刑法第59條規定酌減其刑，就附表一編
    號1-3所示販賣第一級毒品海洛因犯行，各酌減其刑，並先
    加後減之。
  (六)被告乙○○另辯稱其於為警查獲後即供出毒品來源因而查獲
    共犯楊義敏乙節：按犯毒品危害防制條例販賣毒品罪，供出
    毒品來源，因而查獲其共犯或正犯者，依修正後同條例第17
    條第1項得減輕或免除其刑。其所稱「供出毒品來源，因而
    查獲者」，係指被告供出毒品來源之有關資料，諸如前手或
    共犯之姓名、年籍、住居所、或其他足資辨別之特徵等，使
    調查或偵查犯罪之公務員因而對之發動調查或偵查並破獲者
    而言。申言之，被告之「供出毒品來源」，與調查或偵查犯
    罪之公務員對之發動調查或偵查並進而破獲之間，論理上須
    具有先後且相當的因果關係，非謂被告一有「自白」、「指
    認」毒品來源之人，而破獲在後，即得依上開規定予以減刑
    。若被告供出毒品來源者之前，調查或偵查犯罪之公務員已
    有確切之證據，足以合理之懷疑被告所供販賣毒品來源之人
    ，則嗣後之破獲與被告之「供出毒品來源」間，即欠缺先後
    且相當的因果關係，自不得適用上開規定予以減刑。本案被
    告乙○○雖辯稱其為警查獲後，曾供第二級毒品之來源楊義
    敏，警方亦因之而查獲楊義敏販賣第二級毒品，然被告於警
    詢中雖曾供出其第二級毒品來源為楊義敏（警(二)卷第3-4頁
    ），惟此情已為警於監聽被告乙○○之電話時即已查知，此
    業據承辦本案之員警甲○○到庭證稱：其於監聽被告乙○○
    之電話時，即得知被告乙○○有向楊義敏購買毒品，嗣查獲
    被告乙○○時再經被告乙○○證實楊義敏之犯行等語（本院
    卷(二)第86頁），復有被告乙○○與楊義敏於97年7月27日之
    通訊監察譯文附臺灣嘉義地方法院98年監通字第8號卷可憑
    ，而楊義敏係於97年8月25日即為警查獲，此有本院98年度
    上訴字第688號判決在卷可憑（本院卷(二)第55-89頁），而被
    告乙○○係遲至97年9月19日始為警查獲，是警方查獲楊義
    敏既早於被告乙○○被查獲的時間，自與被告乙○○之供述
    無相當因果關係。況依前開楊義敏販賣毒品案之判決顯示，
    被告乙○○於該案係證稱其於97年7月27日向楊義敏購買第
    二級毒品9,000元，然被告乙○○卻未能指出其於97年7月27
    日向楊義敏販入之第二級毒品究係於何時販賣予證人何玟葶
    ，而觀諸附表一編號14-18所示被告乙○○販賣第二級毒品
    予何玟葶之犯行，在時間上唯一有可能之犯行應係附表一編
    號18之犯行，然依附表二編號18之通訊監察內容，被告乙○
    ○與證人何玟葶通話時，已稱其手上並未有毒品，而係要證
    人何玟葶先匯款4,000元，其再去向他人購買，顯見被告乙
    ○○於97年7月27日向楊義敏購入之第二級毒品，並未販賣
    予何芠葶，是被告乙○○此部分所辯尚不足採信。
五、科刑：原審以被告乙○○、丙○○上開犯行，事證明確，因
    予論罪科刑，固非無見，惟：(一)原審判決認定門號00000000
    00之手機1支（內含SIM卡1張），係供被告乙○○供作販賣
    第一級、第二級毒品之聯絡工具，與供作被告2人共同販賣
    第二級毒品之聯絡工具，而依毒品危害防制條例第19條第1
    項前段規定，宣告沒收，如全部或一部不能沒收時，由被告
    2人連帶追徵其價額或以其財產連帶抵償之。惟觀諸前開買
    受者王文吉等之證詞，均未提及曾以0000000000之行動電話
    和被告乙○○或丙○○連絡，而如附表二所示之通話內容，
    被告乙○○所使用之手機門號係0000000000、0000000000，
    而非0000000000，是原審判決諭知沒收0000000000行動電話
    ，尚乏依據。另扣案之門號0000000000行動電話，依附表二
    所示，被告乙○○僅係於97年8月26日用以與證人王文吉連
    絡（即附表一編號3之犯行），與附表一所示之其他犯行均
    無關連，自亦不得在各該罪項下宣告沒收，原審均併宣告沒
    收，亦有未妥。(二)又依前所述，原審判決就下列各次犯行之
    交易地點或金額或時間之認定，亦有未妥：1.附表一編號2
    之犯行，其交易地點應為民族路某汽車旅館前，而非北港路
    ，原審判決卻認定係北港路。2.附表一編號5之犯行，證人
    賴銘章購買第二級毒品之金額係4,000元，而非2,000元，原
    審判決認定係2,000元，卻未交待如附表二編號5通訊監察內
    容所顯示之金額未予採認之理由。3.附表一編號6之犯行，
    檢察官起訴之犯罪時間係97年6月6日，且依證人賴銘章之證
    詞及附表二編號6之通訊監察譯文，亦足認本次犯行之時間
    應係97年6月6日，原審判決竟認定為97年6月3日。4.附表一
    編號8之犯行，證人賴銘章所購買第二級毒品之金額應係4,
    000元，而非1,500元，原審判決認定係1,500元，亦未交待
    如附表二編號8通訊監察內容所顯示之金額未予採認之理由
    。5.附表一編號9之犯行，檢察官起訴之犯罪時間係97年7月
    25日，然原審判決卻認定賴銘章和李明堂共同向被告乙○○
    購買毒品之時間係「97年6月25日」、交易金額為「2,000元
    」，然依證人賴銘章、李明堂前開證詞及附表二編號9之通
    訊監察內容，時間應係「97年7月25日」，交易金額則應為
    1,500元，原審判決之認定亦有違誤。6.附表一編號10之犯
    行，依附表二編號10所示之通訊監察內容，交易地點應係湯
    泉汽車旅館前，而非嘉年華KTV前，原審判決認定係在嘉年
    華KTV前，亦係誤認。7.附表一編號14-18之犯行，證人廖玟
    葶雖證稱交易金額係3,000元或3,500元，然因如附表二編號
    14-18之通訊監察內容並未能確定交易之金額，而被告乙○
    ○則供述交易金額均係3,000元，依罪疑有利於被告之原則
    ，本院認定交易之金額應均為3,000元，原審判決均認定係
    3,500元，尚非妥適。8.附表一編號20之犯行，證人廖麗華
    雖證稱其第2次購買安非他命之時間係於97年6、7月間，惟
    依附表二編號20之通訊監察內容顯示，證人廖麗華第2次購
    買安非他命之時間應係97年8月上旬某日（於8月9日以前）
    ，而檢察官起訴書雖誤載為97年6、7月間，然於原審已更正
    為97年8月上旬某日（原審卷(一)第258頁），是原審判決認定
    為97年8月中旬，與客觀之譯文內容尚有不符。(三)另毒品危
    害防制條例第4條第1項、第2項之規定，於被告行為後之98
    年5月20日公布，於同年5月22日生效（依司法院98.6.29院
    台廳刑一字第0980014643號函示，應依中央法規標準法第13
    條規定，自公布日起算至第3日起發生效力），自應依刑法
    第2條之1項之規定比較新舊法之適用，然原審判決認該修正
    條文係於98年11月20日始生效，而未為修正前後條文之比較
    ，亦有未妥。被告乙○○、丙○○上訴，否認犯行，雖無理
    由，然原判決既有前開可議之處，自應由本院將原判決此部
    分撤銷改判。而被告乙○○、丙○○犯數罪，已定應執行之
    刑，此部分既經上訴而撤銷，原定之執行刑亦失所附麗，應
    並予撤銷。爰審酌被告乙○○係高職畢業之智識程度，無視
    於毒品對於健康之戕害及國家杜絕毒品犯罪之禁令，販賣第
    一級、第二級毒品予他人，使人沉迷於毒癮，無法自拔，輕
    則戕害身心，重則引發各種犯罪，實為多種犯罪之源頭，對
    社會治安有相當程度影響及所生之危害，然念及被告乙○○
    犯後坦承犯行之部分事實，態度尚非惡劣，及其各次販賣之
    金額等一切情狀，分別量處如附表一所示之刑，並定其應執
    行刑，以資儆懲。又審酌被告丙○○係國中肄業之智識程度
    ，應知毒品對人體危害之鉅，猶不思警惕，僅因貪圖小利，
    竟與被告乙○○共同販賣第二級毒品供何玟葶、廖麗華施用
    ，令買受毒品者沉迷於毒癮，無法自拔外，輕則戕害個人身
    心，重則因缺錢買毒而引發各式犯罪，實為多種犯罪源頭，
    對國家、社會、個人傷害，可謂至深且鉅，惟念被告丙○○
    係因其男友即被告乙○○之緣故而參與共同販賣毒品之犯行
    所涉犯罪情節較被告乙○○為輕，於本案販賣毒品所賺取之
    金額有限、販賣期間非長、販賣毒品之次數不多，以其本案
    犯罪情節而論，惡性尚非重大不赦，兼衡其家庭狀況等一切
    情狀，分別量處如附表一編號14至20所示之刑，並定其應執
    行刑，以資懲儆。
六、沒收部分：
  (一)按毒品危害防制條例第19條第1項規定：「犯第4條至第9條
    、第12條、第13條或第14條第1 項、第2項之罪者，其供犯
    罪所用或因犯罪所得之物，均沒收，如全部或一部不能沒收
    時，追徵其價額或以其財產抵償之。」又毒品危害防制條例
    第19條第1項有關沒收因犯罪所得財物之規定，係採義務沒
    收主義，故販賣毒品所得金錢，如能認定確係販賣毒品所得
    款項，應宣告沒收，不以當場搜獲扣押者為限，但因其並無
    「不問屬於犯人與否，沒收之」之特別規定，自仍以沒收物
    屬於犯人所有者為限，始得依該規定予以沒收，而上開規定
    另稱「追徵其價額」者，必限於所沒收之物，為金錢以外其
    他財物而無法沒收時，始應追徵其價額，使其繳納與原物相
    當價額，如所得財物為金錢而無法沒收時，應以其財產抵償
    之，而不發生追徵價額問題；另上開規定所稱因犯罪所得之
    財物，係以實際所得者為限，苟無所得或尚未取得者，即無
    從為沒收、追徵或以財產抵償之諭知（最高法院93年度臺上
    字第1218、2670、2743號及96年度臺上字第2331號判決參照
    ）。另共同正犯之犯罪所得，因係合併計算，為避免執行時
    發生重複沒收之情形，故各共同正犯之間係採連帶沒收主義
    ，於裁判時僅諭知連帶沒收，不得就全體共同正犯之總所得
    ，對各該共同正犯分別重複諭知沒收。
  (二)本案附表一編號1至編號13「販賣毒品金額欄」所示之金額
    ，分別為被告乙○○販賣第一級毒品海洛因、第二級毒品甲
    基安非他命所得之財物，而上開販賣毒品所得，雖未扣案，
    仍應各依同條例第19條第1項規定宣告沒收之，如全部或一
    部不能沒收時，均以其財產抵償之；另附表一編號14至編號
    20「販賣毒品金額欄」所示之金額，分別為被告乙○○與丙
    ○○共同販賣第二級毒品甲基安非他命所得之財物，亦應各
    依同條例第19條第1項規定宣告連帶沒收之，如全部或一部
    不能沒收時，均應由其2人以其財產連帶抵償之。而扣案之
    SAMSU NG黑色手機1支（內含0000000000門號SIM卡1張），
    雖門號申辦名義人非被告乙○○本人，然係被告乙○○所有
    乙情，業據被告乙○○陳述甚明（原審卷(一)第410頁），且
    係被告乙○○於97年8月26日供作販賣第一級毒品予王文吉
    、孫瑞林之聯絡工具，爰依毒品危害防制條例第19條第1項
    前段規定，於附表一編號3之犯行下宣告沒收；又該手機業
    經扣案，事理上自無全部或一部不能沒收之情形，即毋庸依
    同條項之規定，另諭知如全部或一部不能沒收時，追徵其價
    額或以其財產抵償之必要。另未扣案之門號為0000000000之
    手機1支（內含SIM卡1張），雖非以被告乙○○之名義申請
    ，然係被告乙○○所有供為販賣毒品之用，現不知去向，亦
    經被告乙○○供述明確（原審卷(一)第317頁），是該手機雖
    未扣案，但無證據證明其已滅失，且係供被告乙○○供作販
    賣第一級毒品（除編號3之犯行以外）、第二級毒品（編號
    4-13之犯行）之聯絡工具，且為供作被告2人共同販賣第二
    級毒品（編號14-20之犯行）之聯絡工具，自亦應依毒品危
    害防制條例第19條第1項前段規定，就編號1-2、4-13之犯行
    ，宣告沒收，如全部或一部不能沒收時，應徵其價額或由被
    告乙○○之財產抵償之，就編號14-20之犯行，應宣告連帶
    沒收，如全部或一部不能沒收時，由被告乙○○、丙○○2
    人連帶追徵其價額或以其財產連帶抵償之。至扣案含晶片卡
    之行動電話3支（0000000000號SAMSUNG紅色手機、00000000
    00號白色手機及0000000000號SAMSUNG黑色手機），雖屬被
    告乙○○所有，然查無積極事證足認係被告供本案販毒所用
    、所得或所生之物，不另為沒收之宣告。
  (三)又按沒收之物，應與本案論罪科刑之事實有關，依法應沒收
    或得沒收者為限，如與本案之犯罪事實無關，雖係於本案以
    外之其他犯罪事實，經論罪科刑時，應沒收或得沒收之物，
    亦僅得於該他案宣告沒收，而不得於本案併予宣告沒收（最
    高法院95年度臺上字第6662號判決意旨參照）。扣案之海洛
    因2包經鑑定確實含有第一級毒品海洛因成分（驗餘合計淨
    重0.59公克），扣案之甲基安非他命1包，經鑑定含有甲基
    安非他命成分（驗餘淨重0.2311公克），分別有法務部調查
    局濫用藥物實驗室97年10月27日調科壹字第09723040720號
    鑑定書、行政院衛生署草屯療養院97年12月8日草療鑑字第
    0971200036號鑑定書1份（偵第6636號偵卷第65、96頁）在
    卷可佐，雖均係應沒收銷燬之物，然因該海洛因及甲基安非
    他命係供被告乙○○施用海洛因、甲基安非他命所用，業據
    被告乙○○於警訊及偵查時供述明確，自與本案販賣毒品之
    犯罪事實無關，應於被告乙○○施用毒品罪項下（原審已判
    決確定）諭知沒收銷燬，而不得於本案中宣告沒收銷燬之（
    最高法院97年度臺上字第3124、2780號判決意旨參照）。至
    扣案糖2包、玻璃球管2支、安非他命吸食器2組、橡皮管3條
    、注射針筒2支，亦均與本案無關乙節，業據被告乙○○、
    丙○○陳明在卷（原審卷(一)第409-410、413頁），復均無證
    據足以證明上開物品係供被告乙○○、丙○○犯本案販賣毒
    品罪所用，核與本案之犯罪事實均無直接關連，自均不得為
    沒收之宣告，併附敘明。
七、不另為無罪諭知部分：
  (一)公訴意旨另以：被告2人於97年6、7月間共同在嘉義市○○
    路上之柏客山莊汽車旅館各販賣1,000元及2,000元之安非他
    命予綽號木頭之成年男子，因認被告2人另涉犯毒品危害防
    制條例第4條第2項之共同販賣第二級毒品罪嫌。
  (二)然按犯罪事實應依證據認定之，無證據不得認定犯罪事實，
    刑事訴訟法第154條第2項定有明文。次按認定不利於被告之
    事實，須依積極證據，苟積極證據不足為不利於被告事實之
    認定時，即應為有利於被告之認定，更不必有何有利之證據
    ；認定犯罪事實所憑之證據，雖不以直接證據為限，間接證
    據亦包括在內，然而無論直接或間接證據，其為訴訟上之證
    明，須於通常一般之人均不致有所懷疑，而得確信為真實之
    程度者，始得據為有罪之認定，倘其證明尚未達於此一程度
    ，而有合理性懷疑存在時，即不得遽為被告犯罪之認定（最
    高法院30年上字第816號、76年台上字第4986號判例意旨參
    照）。而刑事訴訟法第156條第2項之規定，其立法旨意乃在
    防範被告或共犯自白之虛擬致與真實不符，故對自白在證據
    上之價值加以限制，明定須藉補強證據以擔保其真實性。而
    所謂補強證據，係指除該自白本身之外，其他足以證明該自
    白之犯罪事實確具有相當程度真實性之證據而言，雖所補強
    者，非以事實之全部為必要，但亦須因補強證據之質量，與
    自白之相互利用，足使犯罪事實獲得確信者，始足當之。又
    共犯之自白，縱所述內容一致，仍為自白，究非屬自白以外
    之其他必要證據，尚不足以謂共犯之自白相互間得作為證明
    其所自白犯罪事實之補強證據（最高法院96年度台上字第
    1041號判決參照）。
  (三)公訴意旨認被告2人有於上開時、地共同販賣甲基安非他命
    予綽號木頭之成年男子2次之犯行，無非係以被告2人於偵、
    審時供述曾交付甲基安非他命予綽號木頭之成年男子為唯一
    證據。惟按被告或共犯之自白，不得作為有罪判決之唯一證
    據，仍應調查其他必要之證據，以察其是否與事實相符，刑
    事訴訟法第156條第2項定有明文，然檢察官就被告2人此部
    分犯行，除被告2人之上開供述外，尚乏其他客觀證據足資
    補強，而共犯之自白，縱所述內容一致，仍為自白，究非屬
    自白以外之其他必要證據，不得以共犯之自白相互間得作為
    證明其所自白犯罪事實之補強證據，是自難以此認定被告2
    人有此部分販賣甲基安非他命之犯行。則公訴人就此部分既
    未能提出適合於證明被告2人此部份犯罪事實之積極證據，
    以說服本院形成被告2人此部分有罪之心證，基於無罪推定
    之原則，被告2人此部分犯罪尚屬不能證明，惟檢察官認此
    部分事實與前開論罪科刑中附表一編號14-20之犯行，係屬
    集合犯之實質上一罪關係，爰不另為無罪之諭知。
八、被告丙○○經合法傳喚，無正當理由未到庭，爰依法不待其
    陳述，逕為判決。另原審判決關於被告乙○○施用第一級、
    第二級毒品及轉讓禁藥罪部分，與被告丙○○施用第一級、
    第二級毒品罪部分，均業經原審判決確定，不在本院審理範
    圍，附此敘明。
據上論斷，依刑事訴訟法第369條第1項前段、第371條、第364
條、第299條第1項前段，刑法第11條前段、第28條、第47條第1
項、第59條、第51條第5款，毒品危害防制條例第4條第1、2項（
修正前）、第18條第1項前段、第19條第1項之規定，判決如主文
。
本案經檢察官邱克斌到庭執行職務。
中    華    民    國    99    年    5     月    20    日
                  刑事第二庭    審判長法  官  葉居正
                                      法  官  陳欽賢
                                      法  官  洪碧雀
以上正本證明與原本無異。
如不服本判決應於收受送達後10日內向本院提出上訴書狀，其未
敘述上訴理由者，並得於提起上訴後10日內向本院補提理由書（
均須按他造當事人之人數附繕本）「切勿逕送上級法院」。
                                      書記官  魏芝雯
中    華    民    國    99    年    5     月    20    日
附錄論罪科刑法條：
修正前毒品危害防制條例第4條第1項、第2項：
製造、運輸、販賣第一級毒品者，處死刑或無期徒刑；處無期徒
刑者，得併科新臺幣1千萬元以下罰金。
製造、運輸、販賣第二級毒品者，處無期徒刑或7年以上有期徒
刑，得併科新臺幣7百萬元以下罰金。
附表一：被告之犯罪時間、地點、交易金額及本院宣告之主文
┌──┬──────┬─────────┬───────┬──────┬────────┬────────┐
│編號│犯罪時間（民│犯  罪   地   點  │ 犯罪行為     │販賣毒品金額│ 罪名及宣告主刑 │宣告從刑        │
│    │國）        │                  │              │（新臺幣）  │                │                │
├──┼──────┼─────────┼───────┼──────┼────────┼────────┤
│ 1  │97年8月1日某│嘉義市○○路上之某│乙○○販賣第一│2,000元     │乙○○販賣第一級│未扣案之門號0939│
│    │時許        │汽車旅館前        │級毒品海洛因1 │            │毒品，累犯，處有│174437之手機壹支│
│    │            │                  │包予王文吉與孫│            │期徒刑拾伍年陸月│（內含SIM卡壹張 │
│    │            │                  │瑞林          │            │。              │），沒收之，如全│
│    │            │                  │              │            │                │部或一部不能沒收│
│    │            │                  │              │            │                │時，應徵其價額或│
│    │            │                  │              │            │                │以其財產抵償之。│
│    │            │                  │              │            │                │販賣第一級毒品所│
│    │            │                  │              │            │                │得新臺幣貳仟元沒│
│    │            │                  │              │            │                │收，如全部或一部│
│    │            │                  │              │            │                │不能沒收時，以其│
│    │            │                  │              │            │                │財產抵償之。    │
├──┼──────┼─────────┼───────┼──────┼────────┼────────┤
│ 2  │97年8月2日某│嘉義市○○路某汽車│乙○○販賣第一│5,000元     │乙○○販賣第一級│未扣案之門號0939│
│    │時許        │旅館前            │級毒品海洛因1 │            │毒品，累犯，處有│174437之手機壹支│
│    │            │                  │包予王文吉與孫│            │期徒刑拾陸年。  │（內含SIM卡壹張 │
│    │            │                  │瑞林          │            │                │）沒收之，如全部│
│    │            │                  │              │            │                │或一部不能沒收時│
│    │            │                  │              │            │                │，應徵其價額或以│
│    │            │                  │              │            │                │其財產抵償之。販│
│    │            │                  │              │            │                │賣第一級毒品所得│
│    │            │                  │              │            │                │新臺幣伍仟元沒收│
│    │            │                  │              │            │                │，如全部或一部不│
│    │            │                  │              │            │                │能沒收時，以其財│
│    │            │                  │              │            │                │產抵償          │
│    │            │                  │              │            │                │之。            │
├──┼──────┼─────────┼───────┼──────┼────────┼────────┤
│ 3  │97年8月26日 │嘉義市○○路      │乙○○販賣第一│5,000元     │乙○○販賣第一級│扣案之SAMSUNG黑 │
│    │某時許      │                  │級毒品海洛因1 │            │毒品，累犯，處有│色行動電話壹支（│
│    │            │                  │包予王文吉與孫│            │期徒刑拾陸年。  │含門號0000000000│
│    │            │                  │瑞林          │            │                │號SIM卡壹枚）沒 │
│    │            │                  │              │            │                │收之。販賣第一級│
│    │            │                  │              │            │                │毒品所得新臺幣伍│
│    │            │                  │              │            │                │仟元沒收，如全部│
│    │            │                  │              │            │                │或一部不能沒收時│
│    │            │                  │              │            │                │，以其財產抵償之│
│    │            │                  │              │            │                │。              │
├──┼──────┼─────────┼───────┼──────┼────────┼────────┤
│ 4  │97年6月2日某│嘉義市○○路與民族│乙○○販賣第二│2,000元     │乙○○販賣第二級│未扣案之門號0939│
│    │時許        │路之交岔口        │級毒品甲基安非│            │毒品，累犯，處有│174437之手機壹支│
│    │            │                  │他命1包予賴銘 │            │期徒刑柒年捌月。│（內含SIM卡 壹張│
│    │            │                  │章            │            │                │）沒收之，如全部│
│    │            │                  │              │            │                │或一部不能沒收時│
│    │            │                  │              │            │                │，應徵其價額或以│
│    │            │                  │              │            │                │其財產抵償之。販│
│    │            │                  │              │            │                │賣第二級毒品所得│
│    │            │                  │              │            │                │新臺幣貳仟元沒收│
│    │            │                  │              │            │                │，如全部或一部不│
│    │            │                  │              │            │                │能沒收時，以其財│
│    │            │                  │              │            │                │產抵償之。      │
├──┼──────┼─────────┼───────┼──────┼────────┼────────┤
│ 5  │97年6月3日某│嘉義市後火車站前  │乙○○販賣第二│4,000元     │乙○○販賣第二級│未扣案之門號0939│
│    │時許        │之萊爾富商店旁    │級毒品甲基安非│            │毒品，累犯，處有│174437之手機壹支│
│    │            │                  │他命1包予賴銘 │            │期徒刑捌年。    │（內含SIM卡壹張 │
│    │            │                  │章            │            │                │），沒收之，如全│
│    │            │                  │              │            │                │部或一部不能沒收│
│    │            │                  │              │            │                │時，應徵其價額或│
│    │            │                  │              │            │                │以其財產抵償之。│
│    │            │                  │              │            │                │販賣第二級毒品所│
│    │            │                  │              │            │                │得新臺幣肆仟元沒│
│    │            │                  │              │            │                │收，如全部或一部│
│    │            │                  │              │            │                │不能沒收時，以其│
│    │            │                  │              │            │                │財產抵償之。    │
├──┼──────┼─────────┼───────┼──────┼────────┼────────┤
│ 6  │97年6月6日某│嘉義市聖馬爾定醫院│乙○○販賣第二│ 2,000元    │乙○○販賣第二級│未扣案之門號0939│
│    │時許        │旁之萊爾富商店旁  │級毒品甲基安非│            │毒品，累犯，處有│174437手機壹支（│
│    │            │                  │他命1包予賴銘 │            │期徒刑柒年捌月。│內含SIM卡壹張） │
│    │            │                  │章            │            │                │，沒收之，如全部│
│    │            │                  │              │            │                │或一部不能沒收時│
│    │            │                  │              │            │                │，應徵其價額或以│
│    │            │                  │              │            │                │其財產抵償之。販│
│    │            │                  │              │            │                │賣第二級毒品所得│
│    │            │                  │              │            │                │新臺幣貳仟元沒收│
│    │            │                  │              │            │                │，如全部或一部不│
│    │            │                  │              │            │                │能沒收時，以其財│
│    │            │                  │              │            │                │產抵償之。      │
├──┼──────┼─────────┼───────┼──────┼────────┼────────┤
│ 7  │97年6月27日 │嘉義市○○路上之香│乙○○販賣第二│2,000元     │乙○○販賣第二級│未扣案之門號0939│
│    │某時許      │堤汽車旅館        │級毒品甲基安非│            │毒品，累犯，處有│174437之手機壹支│
│    │            │                  │他命1包予李明 │            │期徒刑柒年捌月。│（內含SIM 卡壹張│
│    │            │                  │堂            │            │                │），沒收之，如全│
│    │            │                  │              │            │                │部或一部不能沒收│
│    │            │                  │              │            │                │時，應徵其價額或│
│    │            │                  │              │            │                │以其財產抵償之。│
│    │            │                  │              │            │                │販賣第二級毒品所│
│    │            │                  │              │            │                │得新臺幣貳仟元沒│
│    │            │                  │              │            │                │收，如全部或一部│
│    │            │                  │              │            │                │不能沒收時，以其│
│    │            │                  │              │            │                │財產抵償之。    │
├──┼──────┼─────────┼───────┼──────┼────────┼────────┤
│ 8  │97年7月20日 │嘉義市○○路上之  │乙○○販賣第二│4,000元     │乙○○販賣第二級│未扣案之門號0939│
│    │某時許      │嘉年華KTV前       │級毒品甲基安非│            │毒品，累犯，處有│174437手機壹支（│
│    │            │                  │他命1包予賴銘 │            │期徒刑捌年。    │內含SIM卡壹 張）│
│    │            │                  │章            │            │                │，沒收之，如全部│
│    │            │                  │              │            │                │或一部不能沒收時│
│    │            │                  │              │            │                │，應徵其價額或以│
│    │            │                  │              │            │                │其財產抵償之。販│
│    │            │                  │              │            │                │賣第二級毒品所得│
│    │            │                  │              │            │                │新臺幣肆仟元沒收│
│    │            │                  │              │            │                │，如全部或一部不│
│    │            │                  │              │            │                │能沒收時，以其財│
│    │            │                  │              │            │                │產抵償之。      │
├──┼──────┼─────────┼───────┼──────┼────────┼────────┤
│ 9  │97年7月25日 │嘉義市○○路上之湯│乙○○販賣第二│1,500元     │乙○○販賣第二級│未扣案之門號0939│
│    │某時許      │泉汽車旅館前      │級毒品甲基安非│            │毒品，累犯，處有│174437之手機壹支│
│    │            │有譯文            │他命1包予賴銘 │            │期徒刑柒年柒月。│（內含SIM卡壹張 │
│    │            │                  │章及李明堂（賴│            │                │），沒收之，如全│
│    │            │                  │銘章以李明堂之│            │                │部或一部不能沒收│
│    │            │                  │行動電話聯絡）│            │                │時，應徵其價額或│
│    │            │                  │              │            │                │以其財產抵償之。│
│    │            │                  │              │            │                │販賣第二級毒品所│
│    │            │                  │              │            │                │得新臺幣壹仟伍百│
│    │            │                  │              │            │                │元沒收，如全部或│
│    │            │                  │              │            │                │一部不能沒收時，│
│    │            │                  │              │            │                │以其財產抵償之。│
├──┼──────┼─────────┼───────┼──────┼────────┼────────┤
│ 10 │97年8月6日  │嘉義市○○路上之  │乙○○販賣第二│ 2,000元    │乙○○販賣第二級│未扣案之門號0939│
│    │某時許      │「湯泉」          │級毒品甲基安非│            │毒品，累犯，處有│174437之手機壹支│
│    │            │                  │他命1包予賴銘 │            │期徒刑柒年捌月。│（內含SIM卡壹張 │
│    │            │                  │章            │            │                │），沒收之，如全│
│    │            │                  │              │            │                │部或一部不能沒收│
│    │            │                  │              │            │                │時，應徵其價額或│
│    │            │                  │              │            │                │以其財產抵償之。│
│    │            │                  │              │            │                │販賣第二級毒品所│
│    │            │                  │              │            │                │得新臺幣貳仟元沒│
│    │            │                  │              │            │                │收，如全部或一部│
│    │            │                  │              │            │                │不能沒收時，以其│
│    │            │                  │              │            │                │財產抵償之。    │
├──┼──────┼─────────┼───────┼──────┼────────┼────────┤
│ 11 │97年8月10日 │嘉義市○○路上之  │乙○○販賣第二│1,000元     │乙○○販賣第二級│未扣案之門號0939│
│    │某時許      │嘉年華KTV前       │級毒品甲基安非│            │毒品，累犯，處有│174437之手機壹支│
│    │            │                  │他命1包予賴銘 │            │期徒刑柒年陸月。│（內含SIM卡壹張 │
│    │            │                  │章            │            │                │），沒收之，如全│
│    │            │                  │              │            │                │部或一部不能沒收│
│    │            │                  │              │            │                │時，應徵其價額或│
│    │            │                  │              │            │                │以其財產抵償之。│
│    │            │                  │              │            │                │販賣第二級毒品所│
│    │            │                  │              │            │                │得新臺幣壹仟元沒│
│    │            │                  │              │            │                │收，如全部或一部│
│    │            │                  │              │            │                │不能沒收時，以其│
│    │            │                  │              │            │                │財產抵償之。    │
├──┼──────┼─────────┼───────┼──────┼────────┼────────┤
│ 12 │97年8月4日某│嘉義市○○○○道附│乙○○販賣第二│ 2,000元    │乙○○販賣第二級│未扣案之門號0939│
│    │時許        │近之加油站        │級毒品甲基安非│            │毒品，累犯，處有│174437之手機壹支│
│    │            │ 有譯文           │他命1包予何源 │            │期徒刑柒年捌月。│（內含SIM 卡壹張│
│    │            │                  │增            │            │                │），沒收之，如全│
│    │            │                  │              │            │                │部或一部不能沒收│
│    │            │                  │              │            │                │時，應徵其價額或│
│    │            │                  │              │            │                │以其財產抵償之。│
│    │            │                  │              │            │                │販賣第二級毒品所│
│    │            │                  │              │            │                │得新臺幣貳仟元沒│
│    │            │                  │              │            │                │收，如全部或一部│
│    │            │                  │              │            │                │不能沒收時，以其│
│    │            │                  │              │            │                │財產抵償之。    │
├──┼──────┼─────────┼───────┼──────┼────────┼────────┤
│ 13 │97年8月7日某│嘉義市○○路接近  │乙○○販賣第二│1,000元     │乙○○販賣第二級│未扣案之門號0939│
│    │時許        │世賢路附近        │級毒品甲基安非│            │毒品，累犯，處有│174437之手機壹支│
│    │            │                  │他命1包予何源 │            │期徒刑柒年陸月。│（內含SIM卡 壹張│
│    │            │                  │增            │            │                │），沒收之，如全│
│    │            │                  │              │            │                │部或一部不能沒收│
│    │            │                  │              │            │                │時，應徵其價額或│
│    │            │                  │              │            │                │以其財產抵償之。│
│    │            │                  │              │            │                │販賣第二級毒品所│
│    │            │                  │              │            │                │得新臺幣壹仟元沒│
│    │            │                  │              │            │                │收，如全部或一部│
│    │            │                  │              │            │                │不能沒收時，以其│
│    │            │                  │              │            │                │財產抵償之。    │
├──┼──────┼─────────┼───────┼──────┼────────┼────────┤
│ 14 │97年6月28日 │由丙○○以郵寄之方│乙○○、丙○○│ 3,000元    │乙○○共同販賣第│未扣案之門號0939│
│    │某時許      │式寄至台中市北屯區│共同販賣第二級│            │二級毒品，累犯，│174437手機壹支（│
│    │            │梅川西路4段281號或│毒品甲基安非他│            │處有期徒刑柒年拾│內含SIM卡壹張） │
│    │            │286號             │命予何玟葶    │            │月。            │，沒收之，如全部│
│    │            │                  │              │            │丙○○共同販賣第│或一部不能沒收時│
│    │            │                  │              │            │二級毒品，累犯，│，應連帶徵其價額│
│    │            │                  │              │            │處有期徒刑柒年捌│或以其等財產連帶│
│    │            │                  │              │            │月。            │抵償之。販賣第二│
│    │            │                  │              │            │                │級毒品所得新臺幣│
│    │            │                  │              │            │                │參仟元連帶沒收，│
│    │            │                  │              │            │                │如全部或一部不能│
│    │            │                  │              │            │                │沒收時，以其等財│
│    │            │                  │              │            │                │產連帶抵償之。  │
├──┼──────┼─────────┼───────┼──────┼────────┼────────┤
│ 15 │97年7月5日某│由丙○○以郵寄之方│乙○○、丙○○│ 3,000元    │乙○○共同販賣第│未扣案之門號0939│
│    │時許        │式寄至台中市北屯區│共同販賣第二級│            │二級毒品，累犯，│174437手機壹支（│
│    │            │梅川西路4段281號或│毒品甲基安非他│            │處有期徒刑柒年拾│內含SIM卡壹張） │
│    │            │286號             │命予何玟葶    │            │月。            │，沒收之，如全部│
│    │            │                  │              │            │丙○○共同販賣第│或一部不能沒收時│
│    │            │                  │              │            │二級毒品，累犯，│，應連帶徵其價額│
│    │            │                  │              │            │處有期徒刑柒年捌│或以其等財產連帶│
│    │            │                  │              │            │月。            │抵償之。販賣第二│
│    │            │                  │              │            │                │級毒品所得新臺幣│
│    │            │                  │              │            │                │參仟元連帶沒收，│
│    │            │                  │              │            │                │如全部或一部不能│
│    │            │                  │              │            │                │沒收時，以其等財│
│    │            │                  │              │            │                │產連帶抵償之。  │
├──┼──────┼─────────┼───────┼──────┼────────┼────────┤
│ 16 │97年7月17日 │由丙○○以郵寄之方│乙○○、丙○○│ 3,000元    │乙○○共同販賣第│未扣案之門號0939│
│    │某時許      │式寄至台中市北屯區│共同販賣第二級│            │二級毒品，累犯，│174437之手機壹支│
│    │            │梅川西路4段281號或│毒品甲基安非他│            │處有期徒刑柒年拾│（內含SIM卡壹張 │
│    │            │286號             │命予何玟葶    │            │月。            │），沒收之，如全│
│    │            │                  │              │            │丙○○共同販賣第│部或一部不能沒收│
│    │            │                  │              │            │二級毒品，累犯，│時，應連帶徵其價│
│    │            │                  │              │            │處有期徒刑柒年捌│額或以其等財產連│
│    │            │                  │              │            │月。            │帶抵償之。販賣第│
│    │            │                  │              │            │                │二級毒品所得新臺│
│    │            │                  │              │            │                │幣參仟元連帶沒收│
│    │            │                  │              │            │                │，如全部或一部不│
│    │            │                  │              │            │                │能沒收時，以其等│
│    │            │                  │              │            │                │財產連帶抵償之。│
├──┼──────┼─────────┼───────┼──────┼────────┼────────┤
│ 17 │97年7月26日 │由丙○○以郵寄之方│乙○○、丙○○│ 3,000元    │乙○○共同販賣第│未扣案之門號0939│
│    │某時許      │式寄至台中市北屯區│共同販賣第二級│            │二級毒品，累犯，│174437手機壹支（│
│    │            │梅川西路4段281號或│毒品甲基安非他│            │處有期徒刑柒年拾│內含SIM卡壹張） │
│    │            │286號             │命予何玟葶    │            │月。            │，沒收之， 如全 │
│    │            │                  │              │            │丙○○共同販賣第│部或一部不能沒收│
│    │            │                  │              │            │二級毒品，累犯，│時，應連帶徵其價│
│    │            │                  │              │            │處有期徒刑柒年捌│額或以其等財產連│
│    │            │                  │              │            │月。            │帶抵償之。販賣第│
│    │            │                  │              │            │                │二級毒品所得新臺│
│    │            │                  │              │            │                │幣參仟元連帶沒收│
│    │            │                  │              │            │                │，如全部或一部不│
│    │            │                  │              │            │                │能沒收時，以其等│
│    │            │                  │              │            │                │財產連帶抵償之。│
├──┼──────┼─────────┼───────┼──────┼────────┼────────┤
│ 18 │97年8月14日 │由丙○○以郵寄之方│乙○○、丙○○│ 3,000元    │乙○○共同販賣第│未扣案之門號0939│
│    │某時許      │式寄至台中市北屯區│共同販賣第二級│            │二級毒品，累犯，│174437手機壹支（│
│    │            │梅川西路4段281號或│毒品甲基安非他│            │處有期徒刑柒年拾│內含SIM卡壹張） │
│    │            │286號             │命予何玟葶    │            │月。            │，沒收之，如全部│
│    │            │                  │              │            │丙○○共同販賣第│或一部不能沒收時│
│    │            │                  │              │            │二級毒品，累犯，│，應連帶徵其價額│
│    │            │                  │              │            │處有期徒刑柒年捌│或以其等財產連帶│
│    │            │                  │              │            │月。            │抵償之。販賣第二│
│    │            │                  │              │            │                │級毒品所得新臺幣│
│    │            │                  │              │            │                │參仟元連帶沒收，│
│    │            │                  │              │            │                │如全部或一部不能│
│    │            │                  │              │            │                │沒收時，以其等財│
│    │            │                  │              │            │                │產連帶抵償之。  │
├──┼──────┼─────────┼───────┼──────┼────────┼────────┤
│ 19 │97年6月22日 │嘉義縣中埔鄉頂中下│乙○○、丙○○│ 2,000元    │乙○○共同販賣第│未扣案之門號0939│
│    │某時許      │街100之4號        │共同販賣第二級│            │二級毒品，累犯，│174437手機壹支（│
│    │            │                  │毒品甲基安非他│            │處有期徒刑柒年玖│內含SIM卡壹張） │
│    │            │                  │命予廖麗華    │            │月。            │，沒收之，如全部│
│    │            │                  │              │            │丙○○共同販賣第│或一部不能沒收時│
│    │            │                  │              │            │二級毒品，累犯，│，應連帶徵其價額│
│    │            │                  │              │            │處有期徒刑柒年陸│或以其等財產連帶│
│    │            │                  │              │            │月。            │抵償之。販賣第二│
│    │            │                  │              │            │                │級毒品所得新臺幣│
│    │            │                  │              │            │                │貳仟元連帶沒收，│
│    │            │                  │              │            │                │如全部或一部不能│
│    │            │                  │              │            │                │沒收時，以其等財│
│    │            │                  │              │            │                │產連帶抵償之。  │
├──┼──────┼─────────┼───────┼──────┼────────┼────────┤
│ 20 │97年8月上旬 │嘉義縣中埔鄉頂中下│乙○○、丙○○│2,000元     │乙○○共同販賣第│未扣案之門號0939│
│    │某時許      │街100之4號        │共同販賣第二級│            │二級毒品，累犯，│174437手機壹支（│
│    │            │                  │毒品甲基安非他│            │處有期徒刑柒年玖│內含SIM卡壹張） │
│    │            │                  │命1包予廖麗華 │            │月。            │，沒收之，如全部│
│    │            │                  │              │            │丙○○共同販賣第│或一部不能沒收時│
│    │            │                  │              │            │二級毒品，累犯，│，應連帶徵其價額│
│    │            │                  │              │            │處有期徒刑柒年陸│或以其等財產連帶│
│    │            │                  │              │            │月。            │抵償之。販賣第二│
│    │            │                  │              │            │                │級毒品所得新臺幣│
│    │            │                  │              │            │                │貳仟元連帶沒收，│
│    │            │                  │              │            │                │如全部或一部不能│
│    │            │                  │              │            │                │沒收時，以其等財│
│    │            │                  │              │            │                │產連帶抵償之。  │
└──┴──────┴─────────┴───────┴──────┴────────┴────────┘
附表二：被告與買受者之通訊監察譯文
【編號1：97.8.1】─買受者王文吉、孫瑞林
┌─────┬──────┬──────┬───────────────┐
│  時間    │    發話    │    受話    │         通聯內容             │
├─────┼──────┼──────┼───────────────┤
│97.8.1    │0000000000  │0000000000  │A：喂？                       │
│19：14：28│（阿吉B）   │（阿旻A）   │B：喂，大仔唷？               │
│          │            │            │A：恩。                       │
│          │            │            │B：我這邊有一個朋友？         │
│          │            │            │A：恩。                       │
│          │            │            │B：他要軟的，要…2張啦，阿這個│
│          │            │            │   算是，要怎麼說，算是我老闆 │
│          │            │            │   的舅子。                   │
│          │            │            │A：恩。                       │
│          │            │            │B：跟我還不錯，看大仔你有方便 │
│          │            │            │   ？                         │
│          │            │            │A：…（聽不懂）和這個有什麼關 │
│          │            │            │   ？                         │
│          │            │            │B：沒有啦，我最主要是想問說， │
│          │            │            │   你2,000你沒有要出這樣啦？  │
│          │            │            │A：有阿。                     │
│          │            │            │B：有喔，那我等一下進去市區， │
│          │            │            │   我會載他進去喔。           │
│          │            │            │A：好阿。                     │
│          │            │            │B：恩，那我到市區到哪裡再打給 │
│          │            │            │   ？                         │
│          │            │            │A：到…你進來再打給我就好。   │
│          │            │            │B：喔，好好好。               │
│          │            │            │A：恩。                       │
│          │            │            │【警卷(三)第61頁】              │
├─────┼──────┼──────┼───────────────┤
│97.8.1    │0000000000  │0000000000  │A：喂？                       │
│21：03：51│（阿吉B）   │（乙○○A） │B：喂，大仔喔？我借問一下，就 │
│          │            │            │   老闆的舅子在問說，如果四   │
│          │            │            │   七仔這樣，老大如果你處理， │
│          │            │            │   在你這邊處理，大仔你要處   │
│          │            │            │   理多少給他？               │
│          │            │            │A：四七仔？                   │
│          │            │            │B：恩。                       │
│          │            │            │A：你現在是說價錢嗎？         │
│          │            │            │B：恩。                       │
│          │            │            │A：四七仔就…四七仔差不多在七 │
│          │            │            │   那邊。                     │
│          │            │            │B：七五喔？                   │
│          │            │            │A：恩。                       │
│          │            │            │B：喔。阿賢是跟他喊八千啦。   │
│          │            │            │A：阿，看…（聽不懂）有沒有相 │
│          │            │            │   阿？                       │
│          │            │            │B：恩。那現在有沒有？現在我老 │
│          │            │            │   舅子的意思是說，現在他直接 │
│          │            │            │   要找大仔你，你不要讓阿賢道 │
│          │            │            │   他找你就好了。             │
│          │            │            │A：那阿賢今天有找你嗎？       │
│          │            │            │B：哪有找我。                 │
│          │            │            │A：今天阿？                   │
│          │            │            │B：沒有啦。                   │
│          │            │            │A：他…他說跟我拿東西之後要找 │
│          │            │            │   阿？                       │
│          │            │            │B：沒有啦。                   │
│          │            │            │A：說昨天早上叫的喔…         │
│          │            │            │B：沒有啦。他算…他跟你拿硬的 │
│          │            │            │   是軟的？                   │
│          │            │            │A：硬的。                     │
│          │            │            │B：硬的。他之後才打給我跟我說 │
│          │            │            │   昨天我沒有去找我們大仔？我 │
│          │            │            │   說有阿，那你有沒有跟我們仔 │
│          │            │            │   清楚嗎？我說有阿。         │
│          │            │            │A：喔，這樣阿。               │
│          │            │            │B：那我就不用拿給你了。他就… │
│          │            │            │   聽不懂）。他說要來工廠找我 │
│          │            │            │   們也沒有阿。               │
│          │            │            │A：他本來要走的時候說要去你那 │
│          │            │            │B：恩。                       │
│          │            │            │A：後來有去沒去我就不知道了。 │
│          │            │            │B：恩。阿，大仔，以後我們老闆 │
│          │            │            │   舅子阿                     │
│          │            │            │A：恩。                       │
│          │            │            │B：就直接給他跟你接洽，讓他跟 │
│          │            │            │   聯絡，阿那如果載的話，我會 │
│          │            │            │   載他上來拿東西這樣子而已。 │
│          │            │            │A：好啦。那那個我的電話留給他 │
│          │            │            │   他怎麼稱呼？               │
│          │            │            │B：好阿、好阿。               │
│          │            │            │A：他怎麼稱呼？               │
│          │            │            │B：ㄟ，他喔，他叫…叫阿林仔。 │
│          │            │            │A：阿林仔…                   │
│          │            │            │B：恩。那大仔，等一下我把你的 │
│          │            │            │   話留給他喔？               │
│          │            │            │A：好。                       │
│          │            │            │【警卷(三)第61頁】              │
├─────┼──────┼──────┼───────────────┤
│97.8.1    │0000000000  │0000000000  │B：喂，大仔。                 │
│23：30：21│（阿林B）   │（阿旻A）   │A：恩。                       │
│          │            │            │B：阿他說要跟你講一下。       │
│          │            │            │C：喂，你好，我阿林仔         │
│          │            │            │A：恩。                       │
│          │            │            │C：阿那半要多少？             │
│          │            │            │A：半阿？                     │
│          │            │            │C：恩。                       │
│          │            │            │A：半唷，13啦。               │
│          │            │            │C：13喔？好，因為我新營這邊… │
│          │            │            │A：恩。                       │
│          │            │            │C：這邊有些猴崽仔都有，他們如 │
│          │            │            │   要，我乾脆一起約一約比較快 │
│          │            │            │   。                         │
│          │            │            │A：好阿，沒關係。             │
│          │            │            │C：要不然這一趟路也是麻煩。我 │
│          │            │            │   前都下去高雄有沒有？我們那 │
│          │            │            │   天有見面啊，你還有沒有印？ │
│          │            │            │A：我知道、我知道。那個開銀色 │
│          │            │            │   那台三菱的嘛。             │
│          │            │            │C：恩，對對對。那是我們裡面的 │
│          │            │            │   傅啦。                     │
│          │            │            │A：喔喔喔。                   │
│          │            │            │C：阿吉也算是我們那邊的師傅。 │
│          │            │            │A：恩恩恩。                   │
│          │            │            │C：我就算…（聽不懂）開，我自 │
│          │            │            │   一個弟弟也是有在工作。     │
│          │            │            │A：恩恩恩                     │
│          │            │            │C：就是那天…                 │
│          │            │            │A：了解。                     │
│          │            │            │C：那，不然就阿吉留電話給我沒 │
│          │            │            │   係吧？                     │
│          │            │            │A：沒關係、沒關係，好好好。   │
│          │            │            │C：我若是有打，我就說我是阿林 │
│          │            │            │   。                         │
│          │            │            │A：好好好。OK，好。           │
│          │            │            │C：好。                       │
│          │            │            │【警卷(三)第61頁】              │
└─────┴──────┴──────┴───────────────┘
【編號2：97.8.2】─買受者王文吉、孫瑞林
┌─────┬──────┬──────┬───────────────┐
│  時間    │    發話    │    受話    │         通聯內容             │
├─────┼──────┼──────┼───────────────┤
│97.8.2    │0000000000  │0000000000  │B：老大，林哥等一下我要載他進 │
│19:43:06  │（阿吉B）   │（乙○○A） │   去，一樣要向你拿5。        │
│          │            │            │A：好。                       │
│          │            │            │B：我們要在哪裡等？           │
│          │            │            │A：你進來再說。               │
│          │            │            │【警卷(三)P58】                 │
├─────┼──────┼──────┼───────────────┤
│97.8.2    │0000000000  │0000000000  │B：老大，我已經到水上了。     │
│20:06:20  │（阿吉B）   │（乙○○A） │A：到文化路、世賢路口。       │
│          │            │            │【警卷(三)P58】                 │
├─────┼──────┼──────┼───────────────┤
│97.8.2    │0000000000  │0000000000  │大，我是吉，我們已經回到新營了│
│21:43:09  │（阿吉B）   │（乙○○A） │，你可以放心了。OK（簡訊）    │
│          │            │            │【警卷(三)P58】                 │
└─────┴──────┴──────┴───────────────┘
【編號3：97.8.26】─買受者王文吉、孫瑞林
┌─────┬──────┬──────┬───────────────┐
│  時間    │    發話    │    受話    │         通聯內容             │
├─────┼──────┼──────┼───────────────┤
│97.8.26   │0000000000  │0000000000  │◎基地台：嘉義市○區○○街17號│
│19:41:43  │（王文吉B） │（阿旻A）   │  12樓                        │
│          │            │            │A：喂？                       │
│          │            │            │B：大仔，你在做什麼？         │
│          │            │            │A：我在忙。                   │
│          │            │            │B：在忙喔？                   │
│          │            │            │A：恩。                       │
│          │            │            │B：那我跟你講的，你覺得怎樣？ │
│          │            │            │A：什麼東西怎樣？             │
│          │            │            │B：我老婆差個14仔，明天給你。 │
│          │            │            │A：沒有阿，你何時跟我說的？   │
│          │            │            │B：我昨天跟你講的。           │
│          │            │            │A：是喔？                     │
│          │            │            │B：恩。對阿，你說你要去阿賢那 │
│          │            │            │   沒辦法過去，你在處理事情， │
│          │            │            │   我想說乾脆打電話給你。     │
│          │            │            │A：阿我就在和警察見面，你要叫 │
│          │            │            │B：和誰阿？                   │
│          │            │            │A：警察阿。                   │
│          │            │            │B：喔。那有怎樣嗎？           │
│          │            │            │A：沒有啦，就問我一些事情阿。 │
│          │            │            │B：恩。                       │
│          │            │            │A：阿就在那邊講阿，你要叫我怎 │
│          │            │            │   就糟了。我要怎樣走？       │
│          │            │            │B：那有辦法嗎？如果有辦法，那 │
│          │            │            │   那天要拿給你，結果我洗澡後 │
│          │            │            │A：唉。我想看看，我想看看。   │
│          │            │            │B：阿我明天就給你了阿。       │
│          │            │            │A：我想看看，我現在很煩悶，我 │
│          │            │            │B：好啦。                     │
│          │            │            │A：好，你進來啦。             │
│          │            │            │【本院卷(一)第199頁】           │
├─────┼──────┼──────┼───────────────┤
│97.8.26   │0000000000  │0000000000  │◎基地台：嘉義市○○路575號10 │
│20:10:25  │（王文吉B） │（阿旻A）   │  樓                          │
│          │            │            │B：老大我在市內了。           │
│          │            │            │A：我還在忙。等一下。         │
│          │            │            │B：好。                       │
│          │            │            │【本院卷(一)第199頁】           │
├─────┼──────┼──────┼───────────────┤
│97.8.26   │0000000000  │0000000000  │◎基地台：嘉義市○○路600號10 │
│20:39:43  │（王文吉B） │（阿旻A）   │  樓                          │
│          │            │            │A：過來許仔這裡。             │
│          │            │            │B：好我現在過去。             │
│          │            │            │【本院卷(一)P200】              │
├─────┼──────┼──────┼───────────────┤
│97.8.26   │0000000000  │0000000000  │◎基地台：嘉義市○○路600號10 │
│20:48:17  │（王文吉B） │（阿旻A）   │  樓                          │
│          │            │            │B：我在許仔家樓下。           │
│          │            │            │A：好。                       │
│          │            │            │【本院卷(一)第200頁】           │
├─────┼──────┼──────┼───────────────┤
│97.8.26   │0000000000  │0000000000  │◎基地台：嘉義市○○路600號10 │
│20:58:42  │（王文吉B） │（阿旻A）   │  樓                          │
│          │            │            │A：上來。                     │
│          │            │            │B：好。                       │
│          │            │            │【本院卷(一)第200頁】           │
├─────┼──────┼──────┼───────────────┤
│97.8.26   │0000000000  │0000000000  │◎基地台：嘉義縣六腳鄉灣內村  │
│22:40:18  │（王文吉B） │（阿旻A）   │  25-5號                      │
│          │            │            │B：老大，這次的白飯（毒品）怎 │
│          │            │            │   麼吃不飽？                 │
│          │            │            │A：這是最好的了。             │
│          │            │            │B：我明拿（買毒品之錢）過去給 │
│          │            │            │   你。                       │
│          │            │            │【本院卷(一)第200頁】           │
└─────┴──────┴──────┴───────────────┘
【編號4：97.6.2】─買受者賴銘章
┌─────┬──────┬──────┬───────────────┐
│   時間   │    發話    │   受話     │         通聯內容             │
├─────┼──────┼──────┼───────────────┤
│97.6.2    │0000000000  │0000000000  │B：逗陣的我是180的，你在哪裡？│
│14:25:03  │（乙○○A） │（180 B）   │A：我在民國路這裡。           │
│          │            │            │B：有茶葉（毒品）嗎？         │
│          │            │            │A：有。                       │
│          │            │            │B：民國路和什麼路口？         │
│          │            │            │A：民族路。                   │
│          │            │            │B：2斤的。2000元的。          │
│          │            │            │A：好。                       │
│          │            │            │【偵6636卷第13頁】            │
├─────┼──────┼──────┼───────────────┤
│97.6.2    │0000000000  │0000000000  │◎基地台：嘉義市○○路○段298號│
│14:40:38  │（乙○○A） │（180 B）   │  樓                          │
│          │            │            │B：我到了。                   │
│          │            │            │A：好。                       │
│          │            │            │【偵6636卷第13頁】            │
└─────┴──────┴──────┴───────────────┘
【編號5：97.6.3】─買受者賴銘章
┌─────┬──────┬──────┬───────────────┐
│時間      │   發話     │   受話     │         通聯內容             │
├─────┼──────┼──────┼───────────────┤
│97.6.3    │0000000000  │0000000000  │B：逗陣的，你在哪裡？         │
│16:56:27  │（乙○○A） │（180 B）   │A：我在電信局。               │
│          │            │            │B：八德路嗎？有茶葉（毒品）嗎 │
│          │            │            │   ？                         │
│          │            │            │A：有。                       │
│          │            │            │B：4兩1罐裝的。               │
│          │            │            │A：好。                       │
│          │            │            │B：我過去。                   │
│          │            │            │A：好。                       │
│          │            │            │【偵6636卷第13頁】            │
├─────┼──────┼──────┼───────────────┤
│97.6.3    │0000000000  │0000000000  │B：我到博愛陸橋了。（買毒品） │
│17：24：32│（乙○○A） │（180 B）   │A：你在後火車站萊爾富等我。   │
│          │            │            │B：好。                       │
│          │            │            │【偵6636卷第13頁】            │
└─────┴──────┴──────┴───────────────┘
【編號6：97.6.6】─買受者賴銘章
┌─────┬──────┬──────┬───────────────┐
│時間      │   發話     │   受話     │         通聯內容             │
├─────┼──────┼──────┼───────────────┤
│97.6.6    │0000000000  │0000000000  │B：逗陣的，我是180的，你在哪裡│
│14:08:12  │（乙○○A） │（180 B）   │   ？                         │
│          │            │            │A：我在聖馬這裡。             │
│          │            │            │B：有茶葉（毒品）嗎？         │
│          │            │            │A：有。                       │
│          │            │            │B：2000的。我在文化路要過去了 │
│          │            │            │   。                         │
│          │            │            │A：好。                       │
│          │            │            │ 【偵6636卷第13頁】           │
└─────┴──────┴──────┴───────────────┘
【編號7：97.6.27】─買受者李明堂
┌─────┬──────┬──────┬───────────────┐
│時間      │   發話     │   受話     │         通聯內容             │
├─────┼──────┼──────┼───────────────┤
│97.06.27  │0000000000  │0000000000  │B：我是九龍阿堂，還有茶葉嗎？ │
│17：15：23│（乙○○A） │（李明堂）  │A：有。                       │
│          │            │            │B：你在哪裡？                 │
│          │            │            │A：聖馬這裡。                 │
│          │            │            │B：我到了打給你。             │
│          │            │            │A：怎樣。                     │
│          │            │            │B：要2斤。                    │
│          │            │            │【警卷(三)第60頁】              │
├─────┼──────┼──────┼───────────────┤
│97.6.27   │0000000000  │0000000000  │◎基地台：嘉義市○○路○段298號│
│17:53:24  │（乙○○A） │（李明堂）  │  7樓                         │
│          │            │            │B：7even。                    │
│          │            │            │A：好。（背景聲：走出發了）   │
│          │            │            │【警卷(三)第60頁】              │
└─────┴──────┴──────┴───────────────┘
【編號8：97.7.20】─買受者賴銘章
┌─────┬──────┬──────┬───────────────┐
│時間      │   發話     │   受話     │         通聯內容             │
├─────┼──────┼──────┼───────────────┤
│97.7.20   │0000000000  │0000000000  │◎基地台：嘉義市○○路○段788之│
│11:17:41  │（乙○○A） │（180的 B） │  2號5樓                      │
│          │            │            │B：我是180的還有嗎？          │
│          │            │            │A：有。                       │
│          │            │            │B：你在哪裡？                 │
│          │            │            │A：家裡。                     │
│          │            │            │B：家在哪裡？                 │
│          │            │            │A：山上。                     │
│          │            │            │B：聖馬爾定那裡嗎？           │
│          │            │            │A：對。可能要晚一點。         │
│          │            │            │B：我在上班，要經過嘉義，我現 │
│          │            │            │   在在新營，要到時候再打給你 │
│          │            │            │   。                         │
│          │            │            │A：要多少？                   │
│          │            │            │B：4/1。                      │
│          │            │            │【偵6636卷第14頁】            │
├─────┼──────┼──────┼───────────────┤
│97.7.20   │0000000000  │0000000000  │◎基地台：嘉義市○○路○段788之│
│11:44:34  │（乙○○A） │（180的 B） │  2號5樓                      │
│          │            │            │B：我到了。                   │
│          │            │            │A：你上來一點這裡有一家KTV的7e│
│          │            │            │   ven。                      │
│          │            │            │B：好。                       │
│          │            │            │【偵6636卷第14頁】            │
├─────┼──────┼──────┼───────────────┤
│97.7.20   │0000000000  │0000000000  │◎基地台：嘉義市○○路○段788之│
│11:50:39  │（乙○○A） │（180的 B） │  2號5樓                      │
│          │            │            │B：我在嘉年華了。             │
│          │            │            │A：好。                       │
│          │            │            │【偵6636卷第14頁】            │
└─────┴──────┴──────┴───────────────┘
【編號9:97.7.25】─買受者賴銘章、李明堂
┌─────┬──────┬──────┬───────────────┐
│時間      │   發話     │   受話     │         通聯內容             │
├─────┼──────┼──────┼───────────────┤
│97.7.25   │0000000000  │0000000000  │B：逗陣的，我是180的。        │
│18:50:22  │（180 B）   │（阿旻A）   │A：我現在在縣裡。             │
│          │            │            │B：回來要多久？               │
│          │            │            │A：20分鐘。                   │
│          │            │            │B：我半小時打給你。（買毒品） │
│          │            │            │【警卷(三)第60頁】              │
├─────┼──────┼──────┼───────────────┤
│97.07.25  │0000000000  │0000000000  │B：是湯泉還是湯野？           │
│19：02：32│（180 B）   │（阿旻A）   │A：要幾張？也沒說，在湯泉。   │
│          │            │            │B：1000元。                   │
│          │            │            │【警卷(三)第60頁】              │
├─────┼──────┼──────┼───────────────┤
│97.7.25   │0000000000  │0000000000  │B：逗陣的商量一下我明天才有領 │
│19:08:53  │（180 B）   │（阿旻A）   │   錢，先1張給拿4/1的東西好嗎 │
│          │            │            │   ？                         │
│          │            │            │A：我身上只有1500的東西（毒品 │
│          │            │            │    ）我還要下去補貨。        │
│          │            │            │B：好不然就1500好了。         │
│          │            │            │【警卷(三)第60頁】              │
└─────┴──────┴──────┴───────────────┘
【編號10：97.8.6】─買受者賴銘章
┌─────┬──────┬──────┬───────────────┐
│時間      │   發話     │   受話     │         通聯內容             │
├─────┼──────┼──────┼───────────────┤
│97.8.6    │0000000000  │0000000000  │◎基地台：嘉義市○○路○段788之│
│19:12:54  │（180 B）   │（乙○○A） │  2號5樓                      │
│          │            │            │B：你哪裡？                   │
│          │            │            │A：一樣。                     │
│          │            │            │B：2000的茶葉（毒品）         │
│          │            │            │A：好。                       │
│          │            │            │【偵6636卷第14頁】            │
├─────┼──────┼──────┼───────────────┤
│97.8.6    │0000000000  │0000000000  │◎基地台：嘉義市東區東洋新屯33│
│19:40:42  │（乙○○A） │（180 B）   │  0號5樓                      │
│          │            │            │A：怎麼沒有看到你？           │
│          │            │            │B：你沒看到九龍辣木這輛車嗎？ │
│          │            │            │A：有1台巡邏車。              │
│          │            │            │B：開走了。                   │
│          │            │            │A：你說你在哪裡？             │
│          │            │            │B：湯泉門口。                 │
│          │            │            │【偵6636卷第14-15頁】         │
└─────┴──────┴──────┴───────────────┘
【編號11：97.8.10】─買受者賴銘章
┌─────┬──────┬──────┬───────────────┐
│   時間   │   發話     │   受話     │         通聯內容             │
├─────┼──────┼──────┼───────────────┤
│97.8.10   │0000000000  │0000000000  │B：你有在山上嗎？             │
│19:49:18  │（180 B）   │（乙○○A） │A：有。                       │
│          │            │            │B：我現在上去拿，那1,000就好了│
│          │            │            │   。                         │
│          │            │            │【偵6636卷第15頁】            │
├─────┼──────┼──────┼───────────────┤
│97.8.10   │0000000000  │0000000000  │B：我到了。                   │
│20:02:17  │（180 B）   │（乙○○A） │A：那麼快。                   │
│          │            │            │【偵6636卷第15頁】            │
└─────┴──────┴──────┴───────────────┘
【編號12：97.8.4】─買受者何源增
┌─────┬──────┬──────┬───────────────┐
│   時間   │   發話     │   受話     │         通聯內容             │
├─────┼──────┼──────┼───────────────┤
│97.8.3    │00-0000000  │0000000000  │B：我是杜一生的朋友，我們剛剛 │
│01:00:00  │0000000000  │（乙○○A） │   在加油站見面。             │
│          │（九龍阿堂朋│            │A：對。                       │
│          │友 B）      │            │B：我現在說茶葉（毒品）1錢要算│
│          │            │            │   多少？                     │
│          │            │            │A：12。                       │
│          │            │            │B：我明天會跟你聯絡，我姓何。 │
│          │            │            │【偵6636卷第72頁】            │
├─────┼──────┼──────┼───────────────┤
│97.8.3    │00-0000000  │0000000000  │B：我是昨天加油站一個，現在想 │
│21:17:03  │（公話）    │（乙○○A） │   要麻煩一下。               │
│          │0000000000  │            │A：還沒回來，你留電話我打給你 │
│          │（九龍阿堂朋│            │   。                         │
│          │友 B）      │            │B：0000000。我家裡的電話，我姓│
│          │            │            │   何。                       │
│          │            │            │A：好。                       │
│          │            │            │【偵6636卷第72頁】            │
├─────┼──────┼──────┼───────────────┤
│97.8.3    │00-0000000  │0000000000  │B：我現在出去嗎？             │
│23:33:20  │0000000000  │（乙○○A） │A：對。我在交流道這裡。       │
│          │（九龍阿堂朋│            │B：我到了再打電話給你。       │
│          │友 B）      │            │【偵6636卷P72】               │
├─────┼──────┼──────┼───────────────┤
│97.8.4    │00-0000000  │0000000000  │B：我在大溪厝7EVEN。          │
│00:13:33  │00-0000000  │（乙○○A） │A：你到世賢路鐵厝這裡。       │
│          │0000000000  │            │B：我開1台TOYOTA的。          │
│          │（九龍阿堂朋│            │A：好。                       │
│          │友 B）      │            │【偵6636卷第72頁】            │
└─────┴──────┴──────┴───────────────┘
【編號13：97.8.7】─買受者何源增
┌─────┬──────┬──────┬───────────────┐
│   時間   │   發話     │   受話     │         通聯內容             │
├─────┼──────┼──────┼───────────────┤
│97.8.7    │00-0000000  │0000000000  │B：阿旻我是何仔，現在拿和昨天 │
│13:59:22  │（公話）    │（乙○○A） │   一樣的。                   │
│          │00-0000000  │            │A：一嗎？                     │
│          │0000000000  │            │B：對。要在哪裡等？           │
│          │（何仔 B）  │            │A：我在山上。                 │
│          │            │            │B：什麼時候下來？             │
│          │            │            │A：4點。在後火車站。          │
│          │            │            │B：交流道好嗎？               │
│          │            │            │A：好。                       │
│          │            │            │【偵6636卷第72頁】            │
├─────┼──────┼──────┼───────────────┤
│97.8.7    │00-0000000  │0000000000  │B：阿旻我是何仔，4點我在永華園│
│14:19:29  │（公話）    │（乙○○A） │   後面等你。我車子放在後面， │
│          │00-0000000  │            │   你看到車子我就在裡面。     │
│          │0000000000  │            │A：好。                       │
│          │（何仔 B）  │            │【偵6636卷第72頁】            │
├─────┼──────┼──────┼───────────────┤
│97.8.7    │00-0000000  │0000000000  │B：阿旻我是何仔，我在永華園外 │
│17:10:00  │（公話）    │（乙○○A） │   面賣玩具，你進來就有看見我 │
│          │00-0000000  │            │   。                         │
│          │0000000000  │            │A：好。                       │
│          │            │            │【偵6636卷第72-73頁】         │
└─────┴──────┴──────┴───────────────┘
【編號14：97.6.28】─買受者何玟葶
┌─────┬──────┬──────┬───────────────┐
│   時間   │    發話    │    受話    │          通聯內容            │
├─────┼──────┼──────┼───────────────┤
│97.6.28   │0000000000  │0000000000  │◎基地台：嘉義市○區○○路227 │
│03:35:11  │（何玟葶B） │（乙○○A） │  號7樓                       │
│          │            │            │我不夠、你是否會讓我欠著，我最│
│          │            │            │慢明晚就還你，如果要的話那就在│
│          │            │            │麻煩你一件是幫我用個迷你用的水│
│          │            │            │車姑娘跟打火機可以嗎，無綠的董│
│          │            │            │事長（簡訊）                  │
│          │            │            │【警卷(三)第51-52頁】           │
├─────┼──────┼──────┼───────────────┤
│97.6.28   │0000000000  │0000000000  │◎基地台：嘉義市○區○○路2段 │
│10:41:34  │（何玟葶B） │（乙○○A） │  298號7樓                    │
│          │            │            │B：6000元，重量要夠現金給你。 │
│          │            │            │   好嗎？                     │
│          │            │            │A：不夠。                     │
│          │            │            │B：什麼不夠？我兩邊都沒有賺， │
│          │            │            │   是對方這樣說，我就這樣說。 │
│          │            │            │   他說如果要試1次，錢你在賺你│
│          │            │            │   打過來。                   │
│          │            │            │【警卷(三)第52頁】              │
├─────┼──────┼──────┼───────────────┤
│97.6.28   │0000000000  │0000000000  │A：老杜的朋友妳早上拿給他試的 │
│15:58:01  │（何玟葶B） │（乙○○A） │   是哪一種的？               │
│          │            │            │B：妳女友拿給我的那一種。     │
│          │            │            │A：是在你媽媽那裡拿的嗎？     │
│          │            │            │B：早上去向你拿的。           │
│          │            │            │A：對。同一批的，他為什麼說和 │
│          │            │            │   妳拿給他試的不一樣。       │
│          │            │            │B：妳過來我有話要對你說，還有 │
│          │            │            │   二哥從裡面寄話出來，你過來 │
│          │            │            │   我這裡，他電話中不要說。   │
│          │            │            │A：老杜的朋友叫我過去，我怎麼 │
│          │            │            │   過去。                     │
│          │            │            │B：好。你先過去。             │
│          │            │            │【警卷(三)第52頁】              │
├─────┼──────┼──────┼───────────────┤
│97.6.28   │0000000000  │0000000000  │老杜叫你撥個電話給他，不然後果│
│23:18:06  │（何玟葶B） │（乙○○A） │會是如何我們不敢保證。（簡訊）│
│          │            │            │【警卷(三)第52頁】              │
└─────┴──────┴──────┴───────────────┘
【編號15：97.7.5】─買受者何玟葶
┌─────┬──────┬──────┬───────────────┐
│   時間   │    發話    │    受話    │          通聯內容            │
├─────┼──────┼──────┼───────────────┤
│97.7.5    │0000000000  │0000000000  │含袋二點零要八仟元（簡訊）    │
│19:13:41  │（何玟葶B） │（乙○○A） │【警卷(三)第52頁】              │
└─────┴──────┴──────┴───────────────┘
【編號16：97.7.17】─買受者何玟葶
┌─────┬──────┬──────┬───────────────┐
│   時間   │    發話    │    受話    │          通聯內容            │
├─────┼──────┼──────┼───────────────┤
│97.7.17   │0000000000  │0000000000  │◎基地台：嘉義市○○○路573之3│
│17:19:53  │（何玟葶B） │（乙○○A） │  號15樓                      │
│          │            │            │我的今晚會到嗎？對了你把我的部│
│          │            │            │分用壹仟元的量給他其他的就拜託│
│          │            │            │你寄和欣客運的宅配，地址是台中│
│          │            │            │市北屯區○○○路○段286號，收件│
│          │            │            │人：何玟葶小姐（簡訊）        │
│          │            │            │【警卷(三)第52-53頁】           │
├─────┼──────┼──────┼───────────────┤
│97.7.17   │0000000000  │0000000000  │◎基地台：嘉義市○○路○段835、│
│23:14:11  │（何玟葶B） │（乙○○A） │  837號12樓                   │
│          │            │            │B：你9點半寄的嗎？            │
│          │            │            │A：9點半到那裡。              │
│          │            │            │B：車牌幾號。                 │
│          │            │            │A：888。                      │
│          │            │            │【警卷(三)第53頁】              │
└─────┴──────┴──────┴───────────────┘
【編號17： 97.7.26】─買受者何玟葶
┌─────┬──────┬──────┬───────────────┐
│   時間   │    發話    │    受話    │          通聯內容            │
├─────┼──────┼──────┼───────────────┤
│97.7.26   │0000000000  │0000000000  │B：我下午有打電話給你要問你的 │
│02:50:42  │（何玟葶B） │（乙○○A） │   帳號要匯錢給你，你有在市內 │
│          │            │            │   嗎？                       │
│          │            │            │A：我不是有拿（毒品）過去給你 │
│          │            │            │   媽媽了？                   │
│          │            │            │B：你拿那個一點點。           │
│          │            │            │A：哪是一點點。               │
│          │            │            │B：可能是我媽媽偷倒起來了，你 │
│          │            │            │   現在有方便嗎？             │
│          │            │            │A：要晚一點。                 │
│          │            │            │B：我在檳榔攤，我不要讓我媽媽 │
│          │            │            │   知道，我本來要先匯1萬元到你│
│          │            │            │   的帳號。                   │
│          │            │            │A：匯那麼多幹什麼？           │
│          │            │            │B：讓你寄給我再慢慢扣。你幫我 │
│          │            │            │   用幾個打火機過來。         │
│          │            │            │A：怎麼不用酒精燈？           │
│          │            │            │B：都破了。                   │
│          │            │            │A：等一下拿過去。             │
│          │            │            │【警卷(三)第53頁】              │
├─────┼──────┼──────┼───────────────┤
│97.7.26   │0000000000  │0000000000  │不要讓我媽知道我早上有跟你們拿│
│17:45:37  │（何玟葶B） │（乙○○A） │了知道嗎（簡訊）              │
│          │            │            │【警卷(三)第53頁，應係由何玟葶發│
│          │            │            │話，卷內記載有誤，應予更正】  │
└─────┴──────┴──────┴───────────────┘
【編號18：97.8.14】─買受者何玟葶
┌─────┬──────┬──────┬───────────────┐
│   時間   │    發話    │    受話    │          通聯內容            │
├─────┼──────┼──────┼───────────────┤
│97.8.14   │0000000000  │0000000000  │◎基地台：嘉義市○區○○街162 │
│10:30:46  │（何玟葶B） │（乙○○A） │  號5樓                       │
│          │            │            │B：我上次3,000元還沒有匯給你。│
│          │            │            │A：對。                       │
│          │            │            │B：你那裡還有沒有半個（毒品） │
│          │            │            │   ？                         │
│          │            │            │A：怎樣？                     │
│          │            │            │B：我現在馬上匯過去，你馬上寄 │
│          │            │            │   給我。                     │
│          │            │            │A：你要匯多少給我？           │
│          │            │            │B：9,000元。                  │
│          │            │            │A：好妳馬上匯過來。           │
│          │            │            │【警卷(三)第53-54頁】           │
├─────┼──────┼──────┼───────────────┤
│97.8.14   │0000000000  │0000000000  │◎基地台：嘉義市○區○○街162 │
│10:34:11  │（何玟葶B） │（乙○○A） │  號5樓                       │
│          │            │            │B：你現在上去寄。我馬上去匯。 │
│          │            │            │A：我還沒有拿到（毒品）。     │
│          │            │            │B：要多久？                   │
│          │            │            │A：不用很久，妳先匯下來我領到 │
│          │            │            │   錢就馬上去拿。我身上錢不夠 │
│          │            │            │   。                         │
│          │            │            │B：你身上有多少？             │
│          │            │            │A：4仟多元。                  │
│          │            │            │B：妳先拿4仟元的給我好了。    │
│          │            │            │A：妳先匯過來，我去向人家拿。 │
│          │            │            │【警卷(三)第54頁】              │
├─────┼──────┼──────┼───────────────┤
│97.8.14   │0000000000  │0000000000  │◎基地台：嘉義市○區○○街162 │
│10:58:11  │（何玟葶B） │（乙○○A） │  號5樓                       │
│          │            │            │B：錢匯過去了。               │
│          │            │            │A：好。我去領。               │
│          │            │            │【警卷(三)第54頁】              │
├─────┼──────┼──────┼───────────────┤
│97.8.14   │0000000000  │0000000000  │◎基地台：嘉義市○區○○街162 │
│12:00:26  │（何玟葶B） │（乙○○A） │  號5樓                       │
│          │            │            │B：錢你收到了嗎？             │
│          │            │            │A：有。不要一直催我，人家還在 │
│          │            │            │   睡覺。我現在要去拿，剛才打 │
│          │            │            │   完電話。                   │
│          │            │            │【警卷(三)第54頁】              │
├─────┼──────┼──────┼───────────────┤
│97.8.14   │0000000000  │00000000007 │◎基地台：嘉義市○區○○○路11│
│14:28:23  │（何玟葶B） │（乙○○A） │  號12樓                      │
│          │            │            │B：你剛才有打給我嗎？         │
│          │            │            │A：4點20到。                  │
│          │            │            │【警卷(三)第54頁】              │
├─────┼──────┼──────┼───────────────┤
│97.8.14   │0000000000  │0000000000  │B：我是海薇，我的手機都被我摔 │
│15:01:12  │（何玟葶B） │（乙○○A） │   壞了，那個東西（毒品）如果 │
│          │            │            │   到了要怎麼辦？4點20分準時過│
│          │            │            │   去嗎？                     │
│          │            │            │A：對。                       │
│          │            │            │【警卷(三)第54頁】              │
└─────┴──────┴──────┴───────────────┘
【編號19：97.6.22】─買受者廖麗華
┌─────┬──────┬──────┬───────────────┐
│   時間   │    發話    │    受話    │          通聯內容            │
├─────┼──────┼──────┼───────────────┤
│97.6.21   │0000000000  │0000000000  │◎基地台：嘉義市○○路○段629號│
│09:45:38  │（麗華B）   │（乙○○女友│  10樓                        │
│          │            │A）         │B：阿妹我是阿姨。妳人在哪裡？ │
│          │            │            │A：我在外縣市。               │
│          │            │            │B：你不是說昨晚要回來。       │
│          │            │            │A：就還沒好。                 │
│          │            │            │B：我和我女兒（0000000000）吵 │
│          │            │            │   架了。妳什麼時候回來。     │
│          │            │            │A：今天看看。                 │
│          │            │            │B：別的地方沒得調嗎？         │
│          │            │            │A：我回去再幫你們調。         │
│          │            │            │B：你回來看怎樣。             │
│          │            │            │A：等一下。                   │
│          │            │            │B：我等你。                   │
│          │            │            │【警卷(三)第56頁】              │
├─────┼──────┼──────┼───────────────┤
│97.6.22   │0000000000  │0000000000  │◎基地台：嘉義市○○路414號11 │
│15:26:44  │（麗華B）   │（乙○○A） │  樓之17                      │
│          │            │            │B：你是誰？我是麗華           │
│          │            │            │A：阿旻。                     │
│          │            │            │B：昨天晚上在等你，你怎麼都沒 │
│          │            │            │   有來？                     │
│          │            │            │A：我打電話你都沒有接。       │
│          │            │            │B：我電話沒有付錢。           │
│          │            │            │A：我有過去，你店又沒有開。   │
│          │            │            │B：燈都沒開嗎？               │
│          │            │            │A：對。                       │
│          │            │            │B：你什麼時候有空？           │
│          │            │            │A：等一下。                   │
│          │            │            │B：我等你。                   │
│          │            │            │【警卷(三)第56頁】              │
├─────┼──────┼──────┼───────────────┤
│97.6.22   │0000000000  │0000000000  │◎基地台：嘉義市○○路○段788之│
│06：12：43│（麗華B）   │（乙○○A） │  2號5樓                      │
│          │            │            │B：阿旻過來，快死掉了。       │
│          │            │            │A：好。                       │
│          │            │            │【警卷(三)第56頁】              │
└─────┴──────┴──────┴───────────────┘
【編號20：98.08上旬】─買受者廖麗華
┌─────┬──────┬──────┬───────────────┐
│   時間   │    發話    │    受話    │          通聯內容            │
├─────┼──────┼──────┼───────────────┤
│97.8.5    │0000000000  │0000000000  │B：阿姨怎樣？                 │
│18:57:21  │（麗華B）   │（乙○○A） │A：過來吃飯，順便幫我買電燈泡 │
│          │            │            │   （玻璃球管）。             │
│          │            │            │【警卷(三)第56頁】              │
├─────┼──────┼──────┼───────────────┤
│97.8.9    │0000000000  │0000000000  │B：我媽這兩天有打給你嗎？     │
│13:14:37  │（廖麗華女兒│（乙○○A） │A：沒有。                     │
│          │B即何玟葶） │            │B：你要稍微控制他一下。你知道 │
│          │            │            │   我要回去之前，他說向你拿一 │
│          │            │            │   個2,000的。                │
│          │            │            │A：對。                       │
│          │            │            │B：他用一用去掛急診。         │
│          │            │            │A：這樣他以後再打我不去了。   │
│          │            │            │B：我等一下再打給你。         │
│          │            │            │【警卷(三)第57頁】              │
├─────┼──────┼──────┼───────────────┤
│97.8.14   │0000000000  │0000000000  │◎基地台：嘉義市○○街180號7樓│
│21:23:12  │（何玟葶B） │（乙○○A） │B：你下星期有沒有要開庭。     │
│          │            │            │A：沒有。                     │
│          │            │            │B：我現在只剩下你這1個（藥頭）│
│          │            │            │   而已，我媽那天有沒有找你？ │
│          │            │            │A：有。                       │
│          │            │            │B：你怎處理？你有拿給她嗎？   │
│          │            │            │A：不然要怎麼處理。           │
│          │            │            │B：4/1嗎？                    │
│          │            │            │A：對。                       │
│          │            │            │B：我看她可以撐一個星期嗎？我 │
│          │            │            │   說一句難聽的話嘉義市誰拿給 │
│          │            │            │   她我就翻臉，木頭找她合夥， │
│          │            │            │   都騙她錢拿了東西（毒品）都 │
│          │            │            │   沒有給她。她說木頭那天找她 │
│          │            │            │   合夥，1人出3,000元只有2泡。│
│          │            │            │【警卷(三)第54-55頁】           │
├─────┼──────┼──────┼───────────────┤
│97.8.30   │0000000000  │0000000000  │B：你都不敢出來找我嗎（拿毒品 │
│08:05:36  │（麗華B）   │（乙○○A） │    ）？                      │
│          │            │            │A：是不敢出去。               │
│          │            │            │B：你方便嗎（買毒品）？       │
│          │            │            │A：等一下我出去。             │
│          │            │            │【警卷(三)第57頁】              │
└─────┴──────┴──────┴───────────────┘

司法院資訊處製作；財團法人民間司法改革基金會備份。
